【裁判字號】    98,訴,574
【裁判日期】    990617
【裁判案由】    偽造文書等
【裁判全文】
臺灣屏東地方法院刑事判決               98年度訴字第574號
公  訴  人  臺灣屏東地方法院檢察署檢察官
被      告  甲○○
公設辯護人  乙○○
上列被告因違反銀行法等案件，經檢察官提起公訴（97年度偵字
第4087號）及追加起訴（98年度蒞字第3344號），本院判決如下
：
    主  文
甲○○連續犯銀行法第一百二十五條之二第一項前段之背信罪，
處有期徒刑肆年陸月，如附表一之一、附表三之一、附表四之一
、附表八沒收欄所示之署押、印文均沒收之；又犯附表一之二、
附表二之二、附表三之二、附表四之二、附表五、附表六、附表
七、附表九、附表十、附表十一、附表十二之二、附表十三之二
、附表十四論罪科刑欄所示之罪，共拾罪，各處該附表論罪科
刑欄所示之刑，如附表一之二、附表三之二、附表四之二沒收欄
所示之印文均沒收。應執行有期徒刑陸年，如附表一之一、附表
一之二、附表三之一、附表三之二、附表四之一、附表四之二、
附表八沒收欄所示之署押、印文均沒收之。
    事  實
一、甲○○自民國77年間起，任職於屏東縣萬巒地區農會信用部
    （於90年間，由第一商業銀行接管而更名為第一商業銀行萬
    巒分行佳佐辦事處），負責櫃員業務，其職務內容為負責處
    理有關客戶存、提款等事宜，為從事業務之人。詎其於90年
    間因投資失利、資金週轉不靈，為達其挪用第一商業銀行萬
    巒分行客戶存款之目的，竟意圖為自己不法之所有，基於行
    使偽造私文書、以不正方法由自動付款設備取得他人財物、
    詐騙取財、及為掩飾其挪用款項之行為而為業務登載不實文
    書、並以不正方法將虛偽資料輸入電腦製作財產權得喪變更
    之記錄之而為違背其職務之行為犯意（95年7 月1 日前係基
    於連續概括犯意，95年7 月1 日後對存戶基於個別之犯意）
    ，利用其業務之便，及客戶多不識字且信賴甲○○之情況，
    於附表所示之時間，以附表所示之方式，未經附表所示客戶
    陳倪仙汝、賴張敏、陳朝輝、楊永旺、戴嘉興、鄭惠珍、紀
    曾天合、陳永照、何亦福、洪黃美霞、戴蔡月荈、陳郭美鳳
    、楊明吉、陳茂前、陳金水盆、陳鸞英、何曾玉等17人之同
    意及委任，自90年8 月21日起至97年1 月4 日止，在位於屏
    東縣萬巒鄉○○路29號之第一商業銀行佳佐分行，分別以下
    列方式：(1)冒用存戶陳倪仙汝、陳朝輝、陳永照等人名義申
    辦金融卡，在金融卡申請書上偽簽存戶署押後，持以該金融
    卡由自動付款設備提款，使該自動付款設備辨識系統陷於錯
    誤，誤認其係有正當權源持卡人，以該不正方法從自動付款
    設備取得現款。嗣將存戶陳朝輝、陳永照之部分存款轉入其
    他帳戶彌補其所詐領之款項，且於存戶臨櫃存、提款時，以
    手寫方式在其業務上所掌存戶存簿上登載不實之紀錄之方法
    掩飾其挪用金額；(2)利用不知情之真實姓名年籍均不詳之成
    年人，在不詳處所偽刻存戶陳倪仙汝、陳朝輝、楊永旺等3
    人之印章後，將偽刻之用戶印章蓋用於取款憑條而偽造用戶
    之印文，並持該偽造之取款憑條向銀行行使，同時將虛偽資
    料輸入電腦，製作財產權得喪、變更記錄，而詐取存戶之財
    產。嗣於存戶臨櫃存、提款時，以手寫方式在其業務上所掌
    存戶存簿上登載不實之取款紀錄之方法掩飾其挪用金額；(3)
    盜蓋存戶賴張敏、陳朝輝、戴嘉興、鄭惠珍、紀曾天合、陳
    永照、何亦福、洪黃美霞、戴蔡月荈、陳郭美鳳、楊明吉、
    陳茂前、陳曾水盆、陳巒英等人印章於取款憑條而偽造私文
    書並持之向銀行行使，同時將須為資料輸入電腦，製作財產
    權得喪、變更記錄，而詐取存戶之財產。嗣於存戶臨櫃存、
    提款時，以手寫方式在其業務上所掌存戶存簿上登載不實紀
    錄之方法以掩飾其挪用金額；(4)將經手承辦存戶戴蔡月荈、
    陳郭美鳳等人臨櫃辦理之存款，易持有為所有，予以侵占入
    己。嗣於存戶臨櫃存、提款時，以手寫方式在其業務上所掌
    存戶存簿上登載不實紀錄之方式以掩飾其挪用金額；(5)冒用
    存戶陳朝輝、何曾玉等人名義申報定存單遺失，而於申報遺
    失申請書上蓋用上開偽刻陳朝輝印章之印文及盜蓋何曾玉之
    印章而偽造私文書，並持之向第一商業銀行行使，第一商業
    銀行因而補發定存單予甲○○。旋即甲○○再持補發之陳朝
    輝定存單，冒用陳朝輝名義申請解約而蓋用上開偽造印章蓋
    於該補發之定存單上，並以前開冒名申請之陳朝輝金融卡轉
    帳至如附表所示之人之帳戶內（然甲○○並未將何增玉定存
    單部分解約、轉帳），以資彌補其已挪用其他存戶之存款，
    並掩飾其挪用金額之行為，而為違背其職務之行為，均足生
    損害於附表一至附表十七所示之陳倪仙汝17等人及第一商業
    銀行萬巒分行對於客戶帳戶資料管理之證確性，共挪用存戶
    金額新臺幣（下同）35,748,145元，以致虧空第一商業銀行
    萬巒分行計19,4 50,871 元。嗣於97年1 月間，第一商業銀
    行萬巒分行實施工作輪調，甲○○因恐遭查獲，始主動向其
    主管報告，而查知上情。
二、案經法務部調查局屏東縣調查站移送臺灣屏東地方法院檢察
    署檢察官偵查起訴。
    理  由
壹、證據能力部分：
    按被告以外之人（包括證人、鑑定人、告訴人、被害人及共
    同被告等）於審判外之陳述雖不符刑事訴訟法第159 之1 至
    之4 等4 條之規定，而經當事人於審判程序同意作為證據，
    法院審酌該言詞陳述或書面陳述作成時之情況，認為適當者
    ，亦得為證據；當事人、代理人或辯護人於法院調查證據時
    ，知有刑事訴訟法第159 條第1 項不得為證據之情形，而未
    於言詞辯論終結前聲明異議者，視為有前項之同意，同法第
    159 條之5 定有明文。立法意旨在於傳聞證據未經當事人之
    反對詰問予以核實，原則上先予排除；惟若當事人已放棄反
    對詰問權，於審判程序中表明同意該等傳聞證據可作為證據
    ；或於言詞辯論終結前未聲明異議，基於尊重當事人對傳聞
    證據之處分權及證據資料愈豐富，愈有助於真實發見之理念
    ，且強化言詞辯論主義，使訴訟程序得以順暢進行，上開傳
    聞證據亦均具有證據能力。本件被告甲○○、指定辯護人及
    檢察官均已於本院審理時表示就卷內所存認定事實之供述證
    據並無意見，且被告同意作為證據，經本院審酌上開證據作
    成時之客觀狀況，並無任何不當施壓或干擾，亦未有事證顯
    示有遭受不當取供之情形，因認以之作為證據亦屬適當，依
    上開刑事訴訟法第159 條之5 第1 項之規定，自得作為證據
    使用。
貳、實體部分：
一、被告甲○○自77年間起，任職於屏東縣萬巒地區農會信用部
    （於90年間，由第一商業銀行接管而更名為第一商業銀行萬
    巒分行佳佐辦事處），負責櫃員業務，其職務內容為負責處
    理有關客戶存、提款等事宜及其利用其業務之便及客戶多不
    識字且信賴甲○○之情況而有違背其職務牟取不法利益之行
    為等情，業據被告供陳在卷，核與證人賴張敏等人於警詢證
    述：伊等是在90年10月間因萬巒農會信用部被第一商業銀行
    接管開始在第一商業銀行萬巒分行佳佐辦事處設立活期儲蓄
    存款帳戶，存摺及印鑑章均由伊等本人保管，但因識字不多
    ，所以在存提款時，都是親自到一銀萬巒分行佳佐辦事處櫃
    檯請熟識之銀行行員甲○○協助處理，伊等會先告知存提款
    金額，並將存摺、印鑑或存款金額交給甲○○，由甲○○代
    伊等書寫存提款憑證及代伊等蓋印，等交易完成後，甲○○
    再將存摺、印章或提款金額交付給伊等等語甚詳，及證人即
    第一商業銀行萬巒分行副理黃健財於警詢證述：甲○○是一
    銀萬巒分行派駐佳佐辦事處辦事員，負責存、提款及匯款等
    業務一節相符（見警卷第17至19頁），復有被告人事資料在
    卷可憑，是此部分事實應可認定。
二、被告甲○○所有犯行，有下列證據足資證明：
（一）被告甲○○於警詢時供述：
    1.有關存戶陳倪仙汝之部分，伊是在92年間盜刻陳倪仙汝之
      印章，製作提款憑證，或以金融卡提款，事後陳倪仙汝親
      自至第一銀行萬巒分行存提款時，伊再以手工竄改存摺餘
      額予以掩飾。
    2.存戶賴張敏的部分，伊是以偷蓋存戶印鑑章於空白取款憑
      條，且另以虛存存款（在電腦上虛存登帳）之方式在存摺
      上補正之前曾侵占的存款數額，俟存戶賴張敏本人離開銀
      行後，再將該筆虛存款項沖正。
    3.存戶陳朝輝之部分，伊係盜刻渠本人印鑑章，並將陳朝輝
      的定期存款私自辦理遺失，補發新存單後，再辦理中途解
      約，而伊事後再將存摺內的款項以金融卡轉帳給沈金環（
      伊胞妹）、鄭秀英、陳鸞英、賴張敏、陳丁蘭及楊忠誠等
      存戶的帳戶內，或以臨櫃製作取款憑條之方式將款項轉帳
      或以現金之方式盜領，盜領後並在存摺上以手工方式竄改
      存摺餘額。
    4.客戶楊永旺的部分，伊係以盜刻印鑑章的方式製作取款憑
      條，再以手工方式竄改存摺餘額。
    5.其餘存戶紀曾天合、陳永照、何亦福、洪黃美霞、戴蔡月
      荈、陳郭美鳳、楊明吉、陳茂前、陳曾水盆及陳鸞英等10
      人，伊係於渠等臨櫃提款時，將渠等印鑑章盜蓋於空白取
      款憑條上，伺機盜領渠等存款，至渠等日後臨櫃存提款時
      ，再以手工方式竄改存摺餘額，以避免渠等發現存款遭伊
      盜領。
    6.伊所盜刻陳朝輝、楊永旺及陳倪仙汝之印章，於97年1 月
      18日事發後即棄置於垃圾桶內，交由垃圾車運走，另冒用
      陳朝輝及陳倪仙汝名義申辦之金融卡係舊卡，早已無法使
      用，已經剪卡丟棄。
    7.調查站所提示之資料經伊檢視後，（何曾玉存摺存單掛失
      暨補領申請書兼登錄單、存本取息儲蓄存款存單認證號碼
      AJ0000000 、AJ0000000 ，面額各為60萬元存單影本貳張
      ），係伊於94年10月6 日假冒何曾玉名義申請存單掛失後
      補發新存單，原本擬將該2 存單解約及挪用存款，但後來
      並未挪用。
    8.沈金環在一銀萬巒分行的帳戶係伊本人使用，至於鄭秀英
      、陳鸞英、賴張敏、陳丁蘭及楊忠誠等人均為一銀萬巒分
      行存戶，伊利用陳朝輝的存摺金融卡將盜用款項轉至妹沈
      金環、鄭秀英、陳鸞英、賴張敏、陳丁蘭及楊忠誠等人帳
      戶內，她們都不知情，至於陳丁蘭僅係伊所使用的中繼帳
      戶而已，並未侵占陳丁蘭任何存款等語甚詳（見警卷第1
      至6 頁），核與其於偵訊及本院審理時供述相符（見偵卷
      第18至20頁、本院卷一第19至20頁、第69至71頁、第82至
      86頁）。
（二）復有被害人賴張敏等14人分別於警詢證述如下，另有被害
      人陳倪仙汝等17人存摺、取款憑條、金融卡申請書等證據
      在卷可憑：
    1.被害人陳倪仙汝部分：此有證人陳倪仙汝之第一商業銀行
      帳戶交易明細表、萬巒地區農會陳倪仙汝存款印鑑卡影本
      、第一商業銀行金融卡申請書影本、第一商業銀行存摺類
      存款存款憑條影本14紙、取款憑條影本25紙、轉帳收入傳
      票影本1 紙、陳倪仙汝活期儲蓄存款存摺影本附卷可參（
      見98年度訴字574 號第(二)卷，以下簡稱本院卷(二)，附件一
      ，第1 至36頁、陳倪仙汝活期儲蓄存款存摺正本存於調查
      卷證據袋內）。
    2.被害人賴張敏部分，業經證人賴張敏於警詢陳述：伊未曾
      在一銀萬巒分行申請更換前述存摺印鑑。伊現在一銀萬巒
      分行有活期存款共計約40萬元，另有定期存款60萬元，伊
      在該分行從未辦理過定存單掛失或定存中途解約，亦從未
      辦理金融卡及以ATM 轉帳或提款。經調查站提示（賴張敏
      一銀萬巒分行之帳戶存摺）後，伊發現伊的存摺自95年間
      起即有多筆以手工竄改交易明細內容，但因伊先生賴裕埕
      認為帳戶餘額無誤，所以就未詢問甲○○為何要以手寫方
      式更改伊存摺交易內容，直至今（97）年年初一銀萬巒分
      行派人跟對帳，但伊仍不清楚存摺內容遭人竄改且遭到盜
      領活期存款。惟事後第一銀行人員經清查後告知存款遭一
      銀行員甲○○盜領70萬元，伊從未親自或授權他人代為提
      領該筆70萬元之存款等語甚詳（見警卷第113 至116 頁）
      ，另有證人賴張敏之第一商業銀行帳戶交易明細表、萬巒
      地區農會賴張敏存款印鑑卡影本、第一商業銀行存摺類存
      款存款憑條影本16紙、取款憑條影本30紙、賴張敏活期儲
      蓄存款存摺影本附卷可參（見本院卷(二)，附件二，第1 至
      42 頁 、賴張敏活期儲蓄存款存摺正本存於調查卷證據袋
      內）。
    3.被害人陳朝輝部分，業經證人陳朝輝於警詢陳述：伊未曾
      在一銀萬巒分行申請更換存摺印鑑。伊現在一銀萬巒分行
      有定期存款共計8 百萬元，另有活期存款百餘萬元，且伊
      在該分行從未辦理過定期存款中途解約，亦從未辦理金融
      卡及以ATM 轉帳或提款。經調查站提示（陳朝輝一銀萬巒
      分行00000000000 之帳戶存摺）後，發現伊的存摺自90年
      12 月31 日起即有多筆以手工或修正液等竄改及黏貼不實
      之交易明細內容，因識字不多且信賴甲○○，所以每次至
      一銀萬巒分行佳佐辦事處辦理存提款後，即將存摺及印鑑
      放入口袋，從未檢視存摺明細內容是否有遭竄改，直至今
      （97）年1 月間一銀萬巒分行派人跟伊對帳，始知伊的存
      摺內容遭人竄改且存款遭到盜領約9 百萬元，其中定期存
      款7 百萬元、活期存款2 百萬元，經該銀行清查後與伊對
      帳，伊始知前述9 百萬元數額係遭前一銀行員甲○○盜領
      ，目前第一銀行已將伊遭盜領之金額退還給伊。調查站所
      提示之傳票資料（陳朝輝提款憑證、解約定存單影本計8
      張）上所蓋印之「陳朝輝」印文並非伊所有。伊在一銀萬
      巒分行從未辦理過定期存款中途解約，甲○○曾告知伊在
      一銀萬巒分行之定期存款到期會自動辦理續轉存，伊本人
      不用到銀行辦理續轉存手續，至於為何會有調查站提示之
      定存單遭解約之情事，伊並不清楚，也不認識賴張敏、陳
      倪仙汝、楊忠誠、鄭秀英、沈李清金、陳鸞英、陳丁蘭及
      沈金環等人，彼此間亦無金錢或其他借貸往來等語詳盡（
      見警卷第20至24頁），並有證人陳朝輝之第一商業銀行帳
      戶交易明細表、萬巒地區農會陳朝輝存款印鑑卡影本、第
      一商業銀行金融卡申請書影本、第一商業銀行存摺類存款
      存款憑條影本5 紙、取款憑條影本23紙、轉帳收入傳票影
      本6 紙、現金支出傳票影本1 紙、第一商業銀行陳朝輝儲
      蓄存款存單影本3 紙、陳朝輝活期儲蓄存款存摺影本附卷
      可參（見本院卷(二)，附件三，第1 至68頁、陳朝輝活期儲
      蓄存款存摺正本存於調查卷證據袋內）。
    4.被害人楊永旺部分，業據證人楊永旺於警詢陳述：伊未曾
      在一銀萬巒分行申請更換存摺印鑑，伊現在一銀萬巒分行
      有定期存款共計新臺幣1 百萬元，另有活期存款1 百62餘
      萬元，伊在該分行從未辦理過定期存款中途解約，亦從未
      辦理金融卡及以ATM 轉帳或提款，調查站站提示（楊永旺
      一銀萬巒分行00000000000 之帳戶存摺影本）後，發現伊
      的存摺自91年11月20日起即有多筆以手工竄改交易明細內
      容，因伊曾詢問甲○○為何要手寫伊存摺交易內容，甲○
      ○表示因為電腦故障，所以才用手書寫，伊因認為結餘金
      額並無錯誤，故未予深究，直至今（97）年1 月間一銀萬
      巒分行派人跟伊對帳，伊始知存摺內容遭人竄改且遭到盜
      領活期存款約150 萬元，經該銀行清查後與伊對帳，伊始
      知前述數額係遭前一銀行員甲○○盜領，目前第一銀行已
      將遭盜領之金額退還給伊並更換新的存摺，並提供伊之前
      遭甲○○竄改的存摺供調查站人員參考。調查站提示之取
      款條上蓋印之「楊永旺」印文並非伊的印鑑章，取款憑條
      均非伊本人領款等語甚詳（見警卷第33至36頁），並有證
      人楊永旺之第一商業銀行帳戶交易明細表、萬巒地區農會
      楊永旺存款印鑑卡影本、第一商業銀行存摺類存款取款憑
      條影本64紙、存款憑條影本28紙、轉帳支出傳票影本1 紙
      、轉帳收入傳票影本1 紙、楊永旺活期儲蓄存款存摺影本
      附卷可參（見本院卷(二)，附件十六，第1 至58頁、楊永旺
      活期儲蓄存款存摺正本存於調查卷證據袋內）。
    5.被害人戴嘉興部分：則有戴嘉興之第一商業銀行存款明細
      分類帳、萬巒地區農會戴嘉興存款印鑑卡影本、第一商業
      銀行存摺類存款取款憑條影本2 紙附卷可參（見本院卷(二)
      ，附件十四，第1 至3 頁、戴嘉興活期儲蓄存款存摺正本
      存於調查卷證據袋內）。
    6.被害人鄭惠珍部分，亦據證人鄭惠珍於警詢陳述：伊在一
      銀萬巒分行之00000000000 的活期儲蓄存款帳戶曾申請更
      換存摺印鑑，但00000000000 的綜合管理帳戶則未申請更
      換存摺印鑑，目前伊兩帳戶均使用同一印鑑章「鄭惠珍」
      經檢視貴站所提示之3 張取款條影本（以鄭惠珍名義書寫
      之帳號00000000000 取款憑條影本3 張，分別為96.6. 26
      金額20萬元、96年6 月27日金額15萬元、96年7 月9 日金
      額4 萬5 千元）並非伊親自領款，亦未授權或委託他人代
      為提款，該等取款條之字跡亦非本人筆跡，且0000000000
      0 的綜合管理帳戶並無96年6 月26日金額20萬元、96年6
      月27日金額15萬元、96年7 月9 日金額4 萬5 千元之提款
      紀錄，惟其上之印文與伊存摺印鑑章極為類似，至於為何
      伊的印鑑章會蓋印在提示之取款憑條上，伊並不清楚等語
      甚詳（見警卷第80至82頁），復有證人鄭惠珍之第一商業
      銀行帳戶交易明細表、第一商業銀行鄭惠珍印鑑卡影本、
      第一商業銀行存摺類存款取款憑條影本7紙、存款憑條影
      本4 紙附卷可參（見本院卷(二)，附件十五，第1 至9 頁、
      鄭惠珍活期儲蓄存款存摺正本存於調查卷證據袋內）。
    7.被害人紀曾天合部分，亦經證人紀曾天合於偵訊陳述：伊
      的存簿整理時沒有手寫情形，都是電腦打出來的，伊不清
      楚甲○○有無在伊帳戶領60萬，伊存提款將東西交給他，
      他處理好就給伊，他有無偷改伊也不知道等語（見偵卷第
      28 至29 頁），並有紀曾天合之第一商業銀行帳戶交易明
      細表、萬巒地區農會紀曾天合存款印鑑卡影本、第一商業
      銀行存摺類存款取款憑條影本5 紙附卷可參（見本院卷(二)
      ，附件十三，第1 至6 頁、紀曾天合活期儲蓄存款存摺正
      本存於調查卷證據袋內）。
    8.被害人陳永照部分，業據證人陳永照於警詢證述：伊未曾
      在一銀萬巒分行申請更換前述摺印鑑。伊在一銀萬巒分行
      並無定期存款，另有活期存款30餘萬元，伊在該分行從未
      辦理金融卡及以ATM 轉帳或提款。經調查站提示（陳永照
      一銀萬巒分行00000000000 之帳戶存摺影本）後發現伊的
      存摺自91年4 月間起即有多筆以修正液及手工竄改交易明
      細內容，因為伊不識字，認為結存數字與實際相符即無問
      題，故未予深究，直至今（97）年1 月間，甲○○到伊家
      表示她將要調職，向伊要伊的一銀萬巒分行00000000000
      之帳戶存摺證明他有廣大的客戶群，以保有職務，所以即
      將該存摺交給甲○○，一銀並於97年1 月25日通知伊到一
      銀萬巒分行佳佐辦事處對帳，經核對無誤後，更換新存摺
      ，伊並不知道甲○○有侵占伊的存款。伊自設立帳戶以來
      ，每次提領現金均為老農津貼，金額為3,000 元至6,000
      元調整，因此所提示之取款條（提示之取款條憑影本2 張
      ，各為94年11月25日32萬4000元、92年5 月28日5 萬元）
      內容均非本人之提款等語詳盡（見警卷第58至60頁），復
      有證人陳永照之第一商業銀行帳戶交易明細表、客戶往來
      交易明細表、萬巒地區農會陳永照存款印鑑卡影本、第一
      商業銀行金融卡申請書影本、第一商業銀行存摺類存款存
      款憑條影本5 紙、取款憑條影本4 紙、萬巒地區農會取款
      憑條1 紙附卷可參（見本院卷(二)，附件十二，第1 至13頁
      、調查卷第313 頁、陳永照活期儲蓄存款存摺正本存於調
      查卷證據袋內）。
    9.被害人何亦福部分，業經證人何亦福於警詢陳述：伊未曾
      在一銀萬巒分行申請更換存摺印鑑，伊現在一銀萬巒分行
      有定期存款共計新臺幣100 萬元，另有活期存款20餘萬元
      ，伊在該分行從未辦理過定存單掛失或定存中途解約，亦
      從未辦理金融卡及以ATM 轉帳或提款，調查站提示之一銀
      萬巒分行00000000000 帳戶取款憑條影本，該取款憑條不
      是伊本人填寫及領款，伊並無填寫該取款憑條及領款，該
      取款憑條上簽名等字跡均非伊本人，該50萬元存款，伊並
      無親自或授權他人代為提款等語（見警卷第92至94頁），
      復有證人何亦福之第一商業銀行帳戶交易明細表、第一商
      業銀行何亦福印鑑卡影本、第一商業銀行存摺類存款取款
      憑條、存款憑條、轉帳收入傳票影本各1 紙附卷可參（見
      本院卷(二)，附件四，第1 至3 頁、何亦福活期儲蓄存款存
      摺正本存於調查卷證據袋內）。
    10.被害人洪黃美霞部分，業據證人洪黃美霞於警詢指訴：伊
      未曾在一銀萬巒分行申請更換存摺印鑑，伊在一銀萬巒分
      行存款共計新臺幣一百多萬元，從未辦理金融卡及以ATM
      轉帳或提款，調查站提示洪黃美霞一銀萬巒分行00000000
      000 之帳戶96年11月15日伍拾萬元取款憑條，是甲○○曾
      向伊推銷以50萬元購買基金，所以才委託行員甲○○替伊
      填寫50萬元的取款憑證，領取50萬元款項購買基金，但是
      後來甲○○有無替伊購買基金，伊不清楚等語（見警卷第
      96 至98 頁），復有證人洪黃美霞之第一商業銀行帳戶交
      易明細表、第一商業銀行洪黃美霞印鑑卡影本、第一商業
      銀行存摺類存款取款憑條影本2 紙、存款憑條影本1 紙附
      卷可參（見本院卷(二)，附件五，第1 至3 頁、洪黃美霞活
      期儲蓄存款存摺正本存於調查卷證據袋內）。
    11.被害人戴蔡月荈部分，亦據證人戴蔡月荈於警詢陳述：伊
      未曾在一銀萬巒分行申請更換前述存摺印鑑，且在一銀萬
      巒分行並無定期存款，另伊在該分行從未辦理金融卡及以
      ATM 轉帳或提款，經檢調查站提示（戴蔡月荈一銀萬巒分
      行00000000000 之帳戶存摺影本後，發現伊的存摺自95年
      12月間起即有多筆以手工竄改交易明細內容，伊因為識字
      不多，認為結存數字與實際相符即無問題，故未予深究，
      直至96年12月底、97年1 月間，一銀萬巒分行佳佐辦事處
      人員通知伊到該辦事處對帳，經核對無誤後，更換新存摺
      ，並收回舊存摺，伊並不知道甲○○有侵占伊的存款，4
      張取款憑條影本各為95年12月14日28萬元、95年12月15日
      22萬元、95年12月18日60萬元、95年12月19日30萬元，確
      實並非伊本人所提領，其上之「蔡月荈」印文與伊存摺印
      鑑章極為類似，伊無法辨識等語甚詳（見警卷第70至72頁
      ），並有證人戴蔡月荈之第一商業銀行帳戶交易明細表、
      萬巒地區農會蔡月荈存款印鑑卡影本、第一商業銀行存摺
      類存款取款憑條影本4 紙、存款憑條影本1 紙、第一商業
      銀行匯款申請書代收入傳票影本1 紙、戴蔡月荈活期儲蓄
      存款存摺影本附卷可參（見本院卷(二)，附件六，第1 至12
      頁、戴蔡月荈活期儲蓄存款存摺正本存於調查卷證據袋內
      ）。
    12.被害人陳郭美鳳部分，則有證人陳郭美鳳之第一商業銀行
      帳戶交易明細表、萬巒地區農會陳郭美鳳存款印鑑卡影本
      、第一商業銀行存摺類存款取款憑條影本7 紙、陳郭美鳳
      活期儲蓄存款存摺影本附卷可參（見本院卷(二)，附件七，
      第1 至21頁、陳郭美鳳活期儲蓄存款存摺正本存於調查卷
      證據袋內）。
    13.被害人楊明吉部分，業據證人楊明吉於警詢陳述：伊未曾
      在一銀萬巒分行申請更換前述存摺印鑑，伊現在一銀萬巒
      分行有活期存款新臺幣70餘萬元，在該分行從未辦理過定
      期存款及存單掛失或定期存款中途解約，亦從未辦理金融
      卡及以ATM 轉帳或提款，經調查站提示（楊明吉一銀萬巒
      分行00000000000 之帳戶存摺影本）後，發現伊的存摺自
      92 年3月25日起即有多筆以手工竄改交易明細內容，過去
      伊因與甲○○之父熟識，所以一直信任甲○○，從未發現
      存摺有被竄改的情事，直至今（97）年1 月間一銀萬巒分
      行派人跟伊對帳，始知伊的存摺內容遭人竄改且遭到盜領
      活期存款約數十萬元（詳細金額不清楚），經該銀行清查
      後與伊對帳，始知前述數額係遭前一銀行員甲○○盜領，
      目前第一銀行已將遭盜領之金額退還給伊並更換新的存摺
      ，60萬元存款，伊沒有親自或授權他人代為提款等語甚詳
      ，復有證人楊明吉之第一商業銀行帳戶交易明細表、萬巒
      地區農會楊明吉存款印鑑卡影本、第一商業銀行存摺類存
      款取款憑條影本3 紙附卷可參（見本院卷(二)，附件八，第
      1 至9 頁、楊明吉活期儲蓄存款存摺正本存於調查卷證據
      袋內）。
    14.被害人陳茂前部分，業經證人陳茂前於警詢證述：伊未曾
      在一銀萬巒分行申請更換前述存摺印鑑，伊現在一銀萬巒
      分行有定期存款共計新臺幣400 萬元，另有活期存款120
      餘萬元，伊在該分行從未辦理過定存單掛失或定存中途解
      約，亦從未辦理金融卡及以ATM 轉帳或提款，經調查站提
      示（一銀萬巒分行00000000000 之帳戶存摺影本）後，才
      發現伊的存摺自96年2 月間日起即有多筆以手工竄改交易
      明細內容，因認為結餘金額並無錯誤，故未予深究，直至
      今（97）年1 月間一銀萬巒分行派人跟伊對帳，始知伊的
      存摺內容遭甲○○竄改且遭到盜領活期存款，至於盜領金
      額總計若干伊並不清楚。180 萬元存款，伊並無親自或授
      權他人代為提款，如前所述，伊僅是請認識之銀行行員甲
      ○○代為書寫存提款憑證及代我蓋印等語（見警卷第89至
      91頁），並有證人陳茂前之第一商業銀行帳戶交易明細表
      、第一商業銀行陳茂前印鑑卡影本、第一商業銀行存摺類
      存款取款憑條影本8 紙附卷可參（見本院卷(二)，附件九，
      第1 至5 頁、陳茂前活期儲蓄存款存摺正本存於調查卷證
      據袋內）。
    15.被害人陳曾水盆部分，業據證人陳曾水盆於警詢陳述：伊
      未曾在一銀萬巒分行申請更換前述存摺印鑑，現在一銀萬
      巒分行有活期存款新臺幣40餘萬元，伊在該分行從未辦理
      過定期存款及存單掛失或定期存款中途解約，亦從未辦理
      金融卡及以ATM 轉帳或提款。調查站提示（陳曾水盆一銀
      萬巒分行00000000000 之帳戶存摺影本）經檢視後，發現
      伊的存摺自96年11月2 日起有多筆以手工竄改交易明細內
      容，過去伊信任甲○○，所以從未發現伊的存摺有被竄改
      的情事，直至今（97）年1 月間一銀萬巒分行派人對帳，
      始知伊的存摺內容遭人竄改且遭到盜領活期存款約數十萬
      元（詳細金額不清楚），經該銀行清查後與伊對帳，始知
      前述數額係遭前一銀行員甲○○盜領，目前第一銀行已將
      遭盜領之金額退還給並更換新的存摺，30萬元存款，伊沒
      有親自或授權他人代為提款等語甚詳（見警卷第101 至10
      3 頁）。復有證人陳曾水盆之第一商業銀行帳戶交易明細
      表、萬巒地區農會陳曾水盆存款印鑑卡影本、第一商業銀
      行存摺類存款取款憑條影本 2 紙、存款憑條影本 1紙附
      卷可參（見本院卷(二)，附件十，第 1 至 8 頁、陳曾水盆
      活期儲蓄存款存摺正本存於調查卷證據袋內）。
    16.被害人陳鸞英部分，業據證人陳鸞英於警詢陳述：伊未曾
      在一銀萬巒分行申請更換前述存摺印鑑。現在一銀萬巒分
      行有活期存款共計新臺幣1 百萬餘元，在該分行從未辦理
      過定期存款，亦從未辦理金融卡及以ATM 轉帳或提款。經
      調查站提示（陳鸞英一銀萬巒分行00000000000 之帳戶存
      摺影本）經檢視，後發現伊的存摺自91年1 月間起即有多
      筆以手工竄改交易明細內容，之前未曾發現伊存摺被竄改
      之情形，直至今（97）年年初一銀萬巒分行派人跟對帳，
      但仍不知道伊的存摺內容有遭人竄改情形。伊不識字，但
      從未親自或授權他人代為提領前述60萬元之款項等語甚詳
      （見警卷第110 至112 頁），並有證人陳鸞英之第一商業
      銀行帳戶交易明細表、萬巒地區農會陳鸞英存款印鑑卡影
      本、第一商業銀行存摺類存款取款憑條影本3 紙、存款憑
      條影本1 紙、陳鸞英活期儲蓄存款存摺影本附卷可參（見
      本院卷(二)，附件十一，第1 至17頁、陳鸞英活期儲蓄存款
      存摺正本存於調查卷證據袋內）。
    17.被害人何曾玉部分，業據證人何曾玉於警詢證述：伊不認
      識甲○○，亦無金錢、生意往來，伊確實有在第一銀行萬
      巒分行佳佐辦事處以個人名義開立帳戶，存摺及印鑑章均
      由伊個人親自保管。伊在一銀萬巒分行有定期存款分別為
      60萬元，從未辦理過定存單掛失或定存中途解約，該120
      萬元的定期存單，伊從未親自或授權他人代為辦理定期存
      單掛失補發等語。復有第一商業銀行儲蓄存款存單2 紙在
      卷可憑（見警卷第525 至526 頁）。
（三）綜上所述，被告前揭自白確實與卷附其他事證相符，堪信
      為真實。準此，本案事證已臻明確，被告犯行均洵堪認定
      ，應依法論科。
三、論罪科刑：
（一）被告甲○○自90年8 月20日起至95年6 月30日止，對被害
      人陳倪仙汝（附表一之一所示編號1 至編號7 、編號10至
      編號11、編號15至23）、賴張敏（附表二之一所示編號1
      至編號2 、編號5 、編號7 至編號11、編號14、編號21、
      編號23、編號27、編號29、編號34、編號36、編號38至編
      號39、編號41、編號43）、陳朝輝（附表三之一所示編號
      1 、編號3 至編號6 、編號12至編號14、編號16至編號40
      、編號44至編號52）、楊永旺（附表四之一所示編號1 至
      編號16、編號18至編號19、編號22至編號28、編號30至編
      號31）陳永照（附表八所示編號1 、編號3 至編號5 、編
      號8 、編號10、編號12）、陳郭美鳳（附表十二之一所示
      編號1 至編號4 ）、楊明吉（附表十三之一所示編號1 至
      編號2 ）、陳曾水盆（附表十五所示編號1 至編號2 ）、
      陳鸞英（附表十六所示編號1 、編號3 至編號4 ）、何曾
      玉（附表十七所示編號1 ）等人所為犯行部分〈各附表編
      號旁註記有☆標識部分，為檢察官追加起訴之犯罪事實，
      其中被告犯行於95年7 月1 日前所為者，與原起訴之犯行
      有連續犯關係，其中於95年7 月1 日後所為者，與原起訴
      犯行有接續犯關係，檢察官認應論以數罪併罰，而追加起
      訴容有誤會，合先敘明〉：
    1.法律修正之比較及適用：本件被告甲○○行為後，刑法業
      於94年2月2日修正公布，並於95年7月1日施行。按行為後
      法律有變更者，適用行為時之法律，但行為後之法律有利
      於行為人者，適用最有利於行為人之法律，修正後刑法第
      2條第1項定有明文。而該條係規範行為後法律變更所生新
      舊法律比較適用之準據法，是刑法第2 條本身雖經修正，
      但該條文既屬適用法律之準據法，本身尚無比較新舊法之
      問題，應逕適用裁判時之刑法第2 條規定以決定適用之刑
      罰法律。另於比較時應就罪刑有關之共犯、未遂犯、想像
      競合犯、牽連犯、連續犯、結合犯，以及累犯加重、自首
      減輕暨其他法定加減原因（如身分加減）與加減比例等一
      切情形，本於統一性及整體性原則，綜其全部罪刑之結果
      而為比較，最高法院95年5 月23日刑事庭第8 次會議決議
      參照。經查：
    (1)修正前刑法第55條後段牽連犯之規定，業於修正後刪除，
      此刪除雖非犯罪構成要件之變更，但依修正後規定，即應
      將各次犯行以數罪併合處罰，顯已影響行為人刑罰之法律
      效果，自屬法律有變更，比較修正前、後之刑法規定，應
      以修正前之規定對行為人較為有利。
    (2)修正前刑法第56條連續犯之規定，業於修正後刪除，此刪
      除雖非犯罪構成要件之變更，但依修正後規定，即應將各
      次犯行以數罪併合處罰，顯已影響行為人刑罰之法律效果
      ，自屬法律有變更，比較修正前、後之刑法規定，應以修
      正前之規定對行為人較為有利。
    (3)另被告所犯刑法第215 條之業務上登載不實罪、同法第21
      6 條之行使偽造私文書罪、同法第215 條業務登載不實罪
      、同法第339 條第1 項詐欺取財罪、同法第339 條之2 違
      法由自動付款設備取得他人之物罪、同法第339 條之3 違
      法製作財產權之罪之法定刑均有罰金刑之規定，查被告行
      為時之刑法第33條第5 款規定：「罰金：1 元以上。」依
      現行法規所定貨幣單位折算新臺幣條例第2 條之規定折算
      為新臺幣後，為3 元以上；而被告行為後，刑法第33條第
      5 款規定：「罰金，新臺幣1,000 元以上，以百元計算之
      。」是依修正前之刑法第33條第5 款，因而上開所列各罪
      之法定刑於罰金部分，其最低度為新臺幣3 元，而依修正
      後之規定，其最低度為新臺幣1,000 元，應以修正前之規
      定對行為人較為有利。
    (4)經綜合比較前述法律變更之結果後，因本件被告甲○○所
      為多次業務登載不實罪、行使偽造私文書罪、詐欺取財罪
      、違法自動付款設備取得他人之物罪、違法製作財產權罪
      、及修正前銀行法第125 條之2 之犯行（此部分詳下述）
      ，如適用修正前刑法第56條、第55條規定，得依連續犯、
      牽連犯論以一罪，倘適用修正後刑法之規定，則應分論併
      罰，是修正後刑法並未對被告更為有利，故應依刑法第2
      條第1項 前段，一體適用修正前刑法之規定。
    2.被告行為後，銀行法業已於93年2 月4 日修正公布，同年
      月6 日生效，修正前該法第125 條之2 第1 項規定：銀行
      負責人或職員，意圖為自己或第三人不法利益，或損害銀
      行之利益，而為違背其職務之行為，致生損害於銀行之財
      產或其他利益者，處3 年以上10年以下有期徒刑，得併科
      新台幣1 億元以下罰金。修正後，其刑度提高為：處3 年
      以上10年以下有期徒刑，得併科1 千萬元以上2 億元以罰
      金。其犯罪所得達新台幣1 億元以上者，處7 年以上有期
      徒刑，得併科新台幣2500萬元以上5 億元以下罰金。經比
      較新舊法結果，以修正前舊法有利於被告，依刑法第2條
      第1 項但書之規定，自應適用最有利於被告之修正前行為
      時之銀行法第125 條之2 第1 項之規定處罰。
    3.核被告此部分所為（即附表一之一所示編號1 至編號7 、
      編號10至編號11、編號15至編號23，附表二之一所示編號
      1 至編號2 、編號5 、編號7 至編號11、編號14、編號21
      、編號23、編號27、編號29、編號34、編號36、編號38至
      編號39、編號41、編號43至編號46，附表三之一編號1 、
      編號3 至編號6 、編號12至編號14、編號16至編號40、編
      號44至編號52，附表四之一所示編號1 至編號16、編號18
      至編號19、編號22至編號28、編號30至編號31，附表八所
      示編號1 、編號3 至編號5 、編號8 、編號10、編號12，
      附表十二之一所示編號1 至編號4 ，附表十三之一所示編
      號1 至編號2 ，附表十五所示編號1 至編號2 ，附表十六
      所示編號1 、編號3 至編號4 ，附表十七所示編號1 部分
      ），係犯修正前銀行法第125 條之2 第1 項前段之背信罪
      、刑法215 條業務上登載不實罪、第216 條行使第210 條
      之偽造私文書罪、第215 條之業務登載不實罪、第339 條
      第1 項之詐欺取財罪、第339 條之2 第1 項之違法由自動
      付款設備取得他人財物罪、第339 條之3 違法製作財產權
      罪，又起訴書所載起訴法條漏論銀行法第125 條之2 第1
      項前段之背信罪、刑法第215 條業務登載不實罪、第339
      條第1 項詐欺取財罪、第339 條之2 第1 項違法由自動付
      款設備取得他人之物罪、第339 條之3 第1 項之違法製作
      財產權罪，然其起訴書犯罪事實欄已有敘及，應予補充。
      被告利用不知情之姓名年籍均不詳之成年人偽刻印章，為
      間接正犯。被告偽造印章為偽造印文之部分行為，偽造印
      文、及盜用存戶印章之行為均為偽造私文書之階段行為；
      被告偽造存戶金融卡申請書、取款憑條、定存單遺失申請
      書，復持之行使，其偽造私文書之低度行為為行使偽造私
      文書之高度行為所吸收，均不另論罪。被告前後多次違反
      銀行法、行使偽造私文書罪、詐欺取財罪、違法由自動付
      款設備取得財物罪、違法製作財產權罪及業務登載不實之
      犯行，各時間緊接，所犯各係構成要件相同之罪名，顯各
      基於概括犯意為之，各為連續犯，各以一罪論。被告為掩
      飾其挪用存款之行為而犯刑法215 條業務登載不實罪、第
      339 條之3 違法製作財產權罪與違反銀行法第125 條之2
      第1 項前段背信罪間，為想像競合犯，應論予較重之銀行
      法第125 條之2 第1 項前段背信罪；又其為達挪用存款之
      結果而向第一商業銀行行使偽造取款憑條之行為，係犯銀
      行法第125 條之2 背信罪與刑法第216 條、第210 條行使
      偽造私文書罪間、第339 條第1 項詐欺取財罪，互有方法
      結果之牽連關係，應依刑法第55條之規定，從較重之銀行
      法第125 條之2 處斷。
（二）被告甲○○自95年7 月1 日起至97年1 月4 日止，對被害
      人陳倪仙汝、賴張敏、陳朝輝、楊永旺、戴嘉興、鄭惠珍
      、紀曾天合、何亦福、洪黃美霞、戴蔡月荈、陳郭美鳳、
      楊明吉、陳茂前等13人所為犯行部分，均係犯銀行法第12
      5 條之2 第1 項前段之背信罪、刑法第216 條、第210 條
      之行使偽造私文書罪、第215 條業務登載不實罪、第33 9
      條第1 項之詐欺取財罪、第339 條之3 第1 項違法製作財
      產權罪。起訴書就上開部分俱漏論銀行法第125 條之2 第
      1 項前段背信罪、第215 條業務登載不實罪、第339 條第
      1 項之詐欺取財罪及第339 條之3 第1 項違法製作財產權
      罪，然於事實欄已有敘及此部分事實，應均予補充，合先
      敘明。
    1.對被害人陳倪仙汝部分（附表一之二所示編號1 至編號、
      編號8 至編號13、編號15班號17至編號19、編號22至23）
      ，其持前開偽造之陳倪仙汝印章蓋用於取款憑條，其偽造
      印文之行為及盜蓋存戶陳倪仙汝印章之行為均為偽造私文
      書之階段行為；被告上開偽造取款憑條，復持之行使，其
      偽造私文書之低度行為為行使偽造私文書之高度行為所吸
      收，均不另論罪。其為挪用客戶存款並在事後掩飾犯行而
      於其職務所掌客戶存簿登載不實並在電腦記錄上為虛偽紀
      錄之行為，同時觸犯銀行法第125 條之2 背信罪、刑法第
      216 條之行使偽造私文書罪、同法215 條業務登載不實罪
      、同法第33 9條之詐欺取財罪、及同法第339 條之3 第1
      項違法製作財產權罪，為想像競合犯，應從一重處斷論予
      銀行法第12 5條之2 第1 項前段背信罪；又被告所為雖於
      不同時間利用其職務之便為違背銀行行員職務之行為，惟
      其各係基於同一之違背職務犯意，行為則綿延發生於附表
      一之二所示編號1 至編號23之期間內，且其行為係於密切
      接近之時地實施，侵害同一之被害人陳倪仙汝及第一商業
      銀行萬巒分行之法益，各行為之獨立性極為薄弱，依一般
      社會健全觀念，在時間差距上，難以強行分開，在刑法評
      價上，以視為數個舉動之接續施行，合為包括之一行為予
      以評價，較為合理，各為包括一罪之接續犯，應論予銀行
      法第125 條之2 第1 項前段背信罪一罪。
    2.對被害人賴張敏部分（附表二之二所示編號1 至編號3、
      編號5 、編號9 ），其盜蓋存戶賴張敏印章之行為均為偽
      造私文書之階段行為；被告上開偽造取款憑條，復持之行
      使，其偽造私文書之低度行為為行使偽造私文書之高度行
      為所吸收，均不另論罪。其為挪用客戶存款並在事後掩飾
      犯行而於其職務所掌客戶存簿登載不實並在電腦記錄上為
      虛偽紀錄之行為，同時觸犯銀行法第125 條之2 第1 項前
      段背信罪、刑法第216 條之行使偽造私文書罪、同法第21
      5 條業務登載不實罪、同法第339 條之詐欺取財罪、及同
      法第339 條之3 違法製作財產權罪，為想像競合犯，應從
      一重處斷論予銀行法第125 條之2 第1 項前段背信罪；又
      被告所為雖於不同時間利用其職務之便為違背銀行行員職
      務之行為，惟其各係基於同一之違背職務犯意，行為則綿
      延發生於附表二之二所示編號1 至編號9 之期間內，且其
      行為係於密切接近之時地實施，侵害同一之被害人賴張敏
      及第一商業銀行萬巒分行之法益，各行為之獨立性極為薄
      弱，依一般社會健全觀念，在時間差距上，難以強行分開
      ，在刑法評價上，以視為數個舉動之接續施行，合為包括
      之一行為予以評價，較為合理，各為包括一罪之接續犯，
      應論予單一之銀行法第125 條之2 第1 項前段之背信罪一
      罪。
    3.對被害人陳朝輝部分（附表三之二所示編號1 、編號4 、
      編號6 ），被告持前開偽造存戶陳朝輝之印章蓋用於取款
      憑條，其偽造印文之行為及盜蓋存戶陳朝輝印章之行為均
      為偽造私文書之階段行為；被告上開偽造取款憑條，復持
      之行使，其偽造私文書之低度行為為行使偽造私文書之高
      度行為所吸收，均不另論罪。其為挪用客戶存款並在事後
      掩飾犯行而於其職務所掌客戶存簿登載不實並在電腦記錄
      上為虛偽紀錄之行為，同時觸犯銀行法第125 條之2 第1
      項前段背信罪、刑法第216 條之行使偽造私文書罪、同法
      第215 條業務登載不實罪、同法第339 條之詐欺取財罪、
      及同法第339 條之3 違法製作財產權罪，為想像競合犯，
      應從一重處斷論予銀行法第125 條之2 第1 項前段背信罪
      ；被告所為雖於不同時間利用其職務之便為違背銀行行員
      職務之行為，惟其各係基於同一之違背職務犯意，行為則
      綿延發生於附表三之二所示編號1 至編號6 之期間內，且
      其行為係於密切接近之時地實施，侵害同一之被害人陳朝
      輝及第一商業銀行萬巒分行之法益，各行為之獨立性極為
      薄弱，依一般社會健全觀念，在時間差距上，難以強行分
      開，在刑法評價上，以視為數個舉動之接續施行，合為包
      括之一行為予以評價，較為合理，各為包括一罪之接續犯
      ，應論予單一之銀行法第12 5條之2 第1 項前段之背信罪
      一罪。
    4.對被害人楊永旺部分（附表四之二所示編號1 至編號3 、
      編號5 、編號10至15、編號21至編號29、編號33至編號34
      、編號36至編號39、編號42、編號44至編號47），其持前
      開偽造之楊永旺印章蓋用於取款憑條，其偽造印文之行為
      為偽造私文書之階段行為；被告上開偽造取款憑條，復持
      之行使，其偽造私文書之低度行為為行使偽造私文書之高
      度行為所吸收，均不另論罪。其為挪用客戶存款並在事後
      掩飾犯行而於其職務所掌客戶存簿登載不實並在電腦記錄
      上為虛偽紀錄之行為，所為行為同時觸犯銀行法第125 條
      之2 第1 項前段背信罪、刑法第216 條之行使偽造私文書
      罪、同法第215 條業務登載不實罪、同法第339 條之詐欺
      取財罪、及同法第339 條之3 違法製作財產權罪，為想像
      競合犯，應從一重處斷論予銀行法第125 條之2 第1 項前
      段背信罪；又被告所為雖於不同時間利用其職務之便為違
      背銀行行員職務之行為，惟其各係基於同一之違背職務犯
      意，行為則綿延發生於附表四之二所示編號1 至編號47之
      期間內，且其行為係於密切接近之時地實施，侵害同一之
      被害人楊永照及第一商業銀行萬巒分行之法益，各行為之
      獨立性極為薄弱，依一般社會健全觀念，在時間差距上，
      難以強行分開，在刑法評價上，以視為數個舉動之接續施
      行，合為包括之一行為予以評價，較為合理，各為包括一
      罪之接續犯，應論予單一之銀行法第12 5條之2 第1 項前
      段之背信罪一罪。
    5.對被害人戴嘉興部分（即附表五所示編號1 至編號2 部分
      ）其盜蓋存戶戴嘉興印章之行為均為偽造私文書之階段行
      為；被告上開偽造取款憑條，復持之行使，其偽造私文書
      之低度行為為行使偽造私文書之高度行為所吸收，均不另
      論罪。其為挪用客戶存款並在事後掩飾犯行而於其職務所
      掌客戶存簿登載不實並在電腦記錄上為虛偽紀錄之行為，
      同時觸犯銀行法第125 條之2 第1 項前段背信罪、刑法第
      216 條之行使偽造私文書罪、同法第215 條業務登載不實
      罪、同法第339 條之詐欺取財罪、及同法第339 條之3 違
      法製作財產權罪，為想像競合犯，應從一重處斷論予銀行
      法第12 5條之2 第1 項前段背信罪；又被告所為雖於不同
      時間利用其職務之便為違背銀行行員職務之行為，惟其各
      係基於同一之違背職務犯意，行為則綿延發生於附表五所
      示編號1 至編號2 之期間內，且其行為係於密切接近之時
      地實施，侵害同一之被害人戴嘉興及第一商業銀行萬巒分
      行之法益，各行為之獨立性極為薄弱，依一般社會健全觀
      念，在時間差距上，難以強行分開，在刑法評價上，以視
      為數個舉動之接續施行，合為包括之一行為予以評價，較
      為合理，各為包括一罪之接續犯，應論予單一之銀行法第
      125 條之2 第1 項前段背信罪一罪。
    6.對被害人鄭惠珍部分（即附表六所示編號1 、編號3 至編
      號5 部分、編號8 至編號10部分），其盜蓋存戶鄭惠珍印
      章之行為均為偽造私文書之階段行為；被告上開偽造取款
      憑條，復持之行使，其偽造私文書之低度行為為行使偽造
      私文書之高度行為所吸收，均不另論罪。其為挪用客戶存
      款並在事後掩飾犯行而於其職務所掌客戶存簿登載不實並
      在電腦記錄上為虛偽紀錄之行為，同時觸犯銀行法第125
      條之2 第1 項前段背信罪、刑法第216 條之行使偽造私文
      書罪、同法第215 條業務登載不實罪、同法第339 條之詐
      欺取財罪、及同法第339 條之3 違法製作財產權罪，為想
      像競合犯，應從一重處斷論予銀行法第125 條之2 第1 項
      前段背信罪；又被告所為雖於不同時間利用其職務之便為
      違背銀行行員職務之行為，惟其各係基於同一之違背職務
      犯意，行為則綿延發生於附表六所示編號1 至編號10之期
      間內，且其行為係於密切接近之時地實施，侵害同一之被
      害人鄭惠珍及第一商業銀行萬巒分行之法益，各行為之獨
      立性極為薄弱，依一般社會健全觀念，在時間差距上，難
      以強行分開，在刑法評價上，以視為數個舉動之接續施行
      ，合為包括之一行為予以評價，較為合理，各為包括一罪
      之接續犯，應論予單一之銀行法第125 條之2 第1 項前段
      背信罪一罪。
    7.對被害人紀曾天合部分（即附表七所示編號1 至編號5部
      分）其盜蓋存戶紀曾天合印章之行為均為偽造私文書之階
      段行為；被告上開偽造取款憑條，復持之行使，其偽造私
      文書之低度行為為行使偽造私文書之高度行為所吸收，均
      不另論罪。其為挪用客戶存款並在事後掩飾犯行而於其職
      務所掌客戶存簿登載不實並在電腦記錄上為虛偽紀錄之行
      為，同時觸犯銀行法第125 條之2 第1 項前段背信罪、刑
      法第216 條之行使偽造私文書罪、同法第215 條業務登載
      不實罪、同法第339 條之詐欺取財罪、及同法第339 條之
      3 違法製作財產權罪，為想像競合犯，應從一重處斷論予
      銀行法第125 條之2 第1 項前段背信罪；又被告所為雖於
      不同時間利用其職務之便為違背銀行行員職務之行為，惟
      其各係基於同一之違背職務犯意，行為則綿延發生於附表
      七所示編號1 至編號5 之期間內，且其行為係於密切接近
      之時地實施，侵害同一之被害人紀曾天合及第一商業銀行
      萬巒分行之法益，各行為之獨立性極為薄弱，依一般社會
      健全觀念，在時間差距上，難以強行分開，在刑法評價上
      ，以視為數個舉動之接續施行，合為包括之一行為予以評
      價，較為合理，各為包括一罪之接續犯，應論予單一之銀
      行法第125 條之2 之背信罪。
    8.對被害人何亦福部分（即附表九所示編號1 部分），其盜
      蓋存戶何亦福印章之行為為偽造私文書之階段行為；被告
      上開偽造取款憑條，復持之行使，其偽造私文書之低度行
      為為行使偽造私文書之高度行為所吸收，均不另論罪。其
      為挪用客戶存款並在事後掩飾犯行而於其職務所掌客戶存
      簿登載不實並在電腦記錄上為虛偽紀錄之行為，同時觸犯
      銀行法第125 條之2 第1 項前段背信罪、刑法第216 條之
      行使偽造私文書罪、同法第215 條業務登載不實罪、同法
      第339 條之詐欺取財罪、及同法第339 條之3 違法製作財
      產權罪，為想像競合犯，應從一重處斷論予銀行法第125
      條之2 第1 項前段背信罪。
    9.對被害人洪黃美霞部分（即附表十所示編號1 部分），其
      盜蓋存戶洪黃美霞印章之行為為偽造私文書之階段行為；
      被告上開偽造取款憑條，復持之行使，其偽造私文書之低
      度行為為行使偽造私文書之高度行為所吸收，均不另論罪
      。其為挪用客戶存款並在事後掩飾犯行而於其職務所掌客
      戶存簿登載不實並在電腦記錄上為虛偽紀錄，同時觸犯銀
      行法第125 條之2 第1 項前段背信罪、刑法第216 條之行
      使偽造私文書罪、同法第215 條業務登載不實罪、同法第
      339 條之詐欺取財罪、及同法第339 條之3 違法製作財產
      權罪，為想像競合犯，應從一重處斷論予銀行法第125 條
      之2 第1 項前段背信罪。
    10.對被害人戴蔡月荈部分（即附表十一所示編號1 至編號4
      、編號7 部分），其盜蓋存戶戴蔡月荈印章之行為均為偽
      造私文書之階段行為；被告上開偽造取款憑條，復持之行
      使，其偽造私文書之低度行為為行使偽造私文書之高度行
      為所吸收，均不另論罪。其為挪用客戶存款並在事後掩飾
      犯行而於其職務所掌客戶存簿登載不實並在電腦記錄上為
      虛偽紀錄之行為，同時觸犯銀行法第125 條之2 第1 項前
      段背信罪、刑法第216 條之行使偽造私文書罪、同法第21
      5 條業務登載不實罪、同法第339 條之詐欺取財罪、及同
      法第33 9條之3 違法製作財產權罪，及侵占存款金額之刑
      法第33 6條第2 項業務侵占罪部分與銀行法第125 條之2
      第1 項前段，均為想像競合犯，應從一重處斷論予銀行法
      第125 條之2 第1 項前段背信罪；又被告所為雖於不同時
      間利用其職務之便為違背銀行行員職務之行為，惟其各係
      基於同一之違背職務犯意，行為則綿延發生於附表十一所
      示編號1 至編號7 之期間內，且其行為係於密切接近之時
      地實施，侵害同一之被害人戴蔡月荈及第一商業銀行萬巒
      分行之法益，各行為之獨立性極為薄弱，依一般社會健全
      觀念，在時間差距上，難以強行分開，在刑法評價上，以
      視為數個舉動之接續施行，合為包括之一行為予以評價，
      較為合理，各為包括一罪之接續犯，應論予單一之銀行法
      第125 條之2 第1 項前段背信罪一罪。
    11.對被害人陳郭美鳳部分（附表十二之二所示編號1 至編號
      3 、編號5 ），其盜蓋存戶陳郭美鳳印章之行為均為偽造
      私文書之階段行為；被告上開偽造取款憑條，復持之行使
      ，其偽造私文書之低度行為為行使偽造私文書之高度行為
      所吸收，均不另論罪。其為挪用客戶存款並在事後掩飾犯
      行而於其職務所掌客戶存簿登載不實並在電腦記錄上為虛
      偽紀錄行為，同時觸犯銀行法第125 條之2 第1 項前段背
      信罪、刑法第216 條之行使偽造私文書罪、同法第215 條
      業務登載不實罪、同法第339 條之詐欺取財罪、及同法第
      33 9條之3 違法製作財產權罪，及侵占存款金額之刑法第
      33 6條第2 項業務侵占罪部分與銀行法第125 條之2 第1
      項前段，均為想像競合犯，應從一重處斷論予銀行法第12
      5 條之2 第1 項前段背信罪；又被告所為雖於不同時間利
      用其職務之便為違背銀行行員職務之行為，惟其各係基於
      同一之違背職務犯意，行為則綿延發生於附表十二之二所
      示編號1 至編號5 之期間內，且其行為係於密切接近之時
      地實施，侵害同一之被害人陳郭美鳳及第一商業銀行萬巒
      分行之法益，各行為之獨立性極為薄弱，依一般社會健全
      觀念，在時間差距上，難以強行分開，在刑法評價上，以
      視為數個舉動之接續施行，合為包括之一行為予以評價，
      較為合理，各為包括一罪之接續犯，應論予單一之銀行法
      第12 5條之2 第1 項前段之背信罪一罪。
    12.對被害人楊明吉部分（附表十三之二所示編號1 ）其盜蓋
      存戶楊明吉印章之行為為偽造私文書之階段行為；被告上
      開偽造取款憑條，復持之行使，其偽造私文書之低度行為
      為行使偽造私文書之高度行為所吸收，均不另論罪。其為
      挪用客戶存款並在事後掩飾犯行而於其職務所掌客戶存簿
      登載不實並在電腦記錄上為虛偽紀錄之行為，同時觸犯銀
      行法第125 條之2 第1 項前段背信罪、刑法第216 條之行
      使偽造私文書罪、同法第215 條業務登載不實罪、同法第
      339 條之詐欺取財罪、及同法第339 條之3 違法製作財產
      權罪，為想像競合犯，應從一重處斷論予銀行法第125 條
      之2 第1 項前段背信罪。
    13.對被害人陳茂前部分（即附表十四所示編號1 至編號8 部
      分），其盜蓋存戶陳茂前印章之行為為偽造私文書之階段
      行為；被告上開偽造取款憑條，復持之行使，其偽造私文
      書之低度行為為行使偽造私文書之高度行為所吸收，均不
      另論罪。其為挪用客戶存款並在事後掩飾犯行而於其職務
      所掌客戶存簿登載不實並在電腦記錄上為虛偽紀錄之行為
      ，同時觸犯銀行法第125 條之2 第1 項前段背信罪、刑法
      第216 條之行使偽造私文書罪、同法第215 條業務登載不
      實罪、同法第339 條之詐欺取財罪、及同法第339 條之3
      違法製作財產權罪，為想像競合犯，應從一重處斷論予銀
      行法第125 條之2 第1 項前段背信罪；又被告所為雖於不
      同時間利用其職務之便為違背銀行行員職務之行為，惟其
      各係基於同一之違背職務犯意，行為則綿延發生於附表十
      四所示編號1 至編號8 之期間內，且其行為係於密切接近
      之時地實施，侵害同一之被害人陳茂前及第一商業銀行萬
      巒分行之法益，各行為之獨立性極為薄弱，依一般社會健
      全觀念，在時間差距上，難以強行分開，在刑法評價上，
      以視為數個舉動之接續施行，合為包括之一行為予以評價
      ，較為合理，各為包括一罪之接續犯，應論予單一之銀行
      法第125 條之2 第1 項前段背信罪。
（三）被告所犯上開1 次連續違反銀行法第125 條之2 第1 項前
      段背信犯行（即上開所述貳三（一）部分）及13次違反銀
      行法第125 條之2 第1 前段之背信犯行（即上開貳三（二
      ）1.至13.所示部分），犯以個別、行為互殊，應與分論併
      罰。（上開貳（一）、（二）編號1.至編號9.及編號12.至
      編號13.所示部分，被告就此部分行為在構成要件之涵攝上
      並無法構成業務侵占罪，此由各附表所示犯罪行為方式即
      可明確知悉，起訴書對此部分均論予刑法第336 條第2 項
      之業務侵占罪容有誤會，附此敘明）。爰審酌被告雖無前
      科、素行尚佳、然身為銀行職員本應恪遵職守、竟乘職務
      之便、利用存戶不識字、以及銀行內部稽核控管漏洞、從
      事金融犯罪、其犯罪之期間甚長、挪用詐取之金額甚高、
      前後挪用金額高達35,748, 154 元，虧空第一商業銀行19
      ,450 ,871 元，除使客戶存款債權及第一商業銀行財產受
      有損害外，更嚴重影響第一商業銀行之信譽及對存戶財產
      管理正確性，行為實有可議，兼衡酌其犯後主動向其單位
      主管坦承犯行，深表悔意、屢次配合銀行釐清所有存款遭
      挪用之過程、金額、被害人人數、又其歷次開庭審理時主
      動配合說明案情、尚未賠償第一商業銀行所受損害及其業
      已離婚並育有2 名子女，1 名現就讀高中、1 名方才6 歲
      ，母親身體狀況欠佳，一家僅靠被告在外賺取微薄收入支
      撐等一切情狀，分別量處如主文所示之刑，並定期應執行
      之刑。至被告雖主動向其單位主管坦承上開犯行，惟查：
      自首之方式，雖不限於言詞或書面，自行投案，或託人代
      行向偵察機關為之均無不可（參最高法院79年度台上字第
      1489號判決、79年度台上字第3649號判決、80年度台上字
      第2000號判決意旨參照），又託人代行自首，必其自首意
      旨，已到達有偵查權之公務員，始生效力（參最高法院81
      年度台上字第1988號判決意旨參照）。本件被告僅向證人
      黃健財承認上開犯行，然證人黃健財未將此事轉達予員警
      知悉，僅告知第一銀行上級單位接續處理一情，業據證人
      黃建財於本院審理時證述甚詳（見99年度訴字第149 號卷
      第23至24頁），是以證人黃健財並未將被告自首之意思轉
      達於警察、偵查機關知悉，被告自首意思並未到達有偵查
      權限之公務員，自不該當於自首之要件，從而，被告主張
      依刑法第62條自首減輕其刑，尚不能採。另附表一之一沒
      收欄所示編號1 、編號15至編號23、附表一之二沒收欄所
      示編號1 至編號2 、編號8 至編號9 、編號11至編號13、
      編號15、編號17至編號19、編號22、編號23之偽造之陳倪
      仙汝署押及印文，附表三沒收欄所示編號1 、編號16至編
      號17、編號23、編號26、編號31、編號52、附表三之二沒
      收欄編號4 之陳朝輝署押、印文均沒收，附表四之一沒收
      欄所示編號1 至編號19、編號22至編號28、編號30至編號
      31 、 附表四之二沒收欄所示編號1 至編號3 、編號5 、
      編號10至編號15、編號21至編號29、編號33至編號34、編
      號36 至 編號39、編號42、編號44至編號47偽造之楊永旺
      印文，附表八沒收欄所示編號3 偽造之陳永照署押，均係
      被告所偽造，不論屬於被告所有與否，應依刑法第219 條
      之規定，併予宣告沒收。而被告所偽造之被害人陳倪仙汝
      、陳朝輝、楊永旺等客戶之印章，於案發當下已立刻丟棄
      一情，業據被告於本院審理時供述甚詳，是上開印章已不
      存在，為避免將來執行困擾，自不為諭知沒收。另至被告
      於取款憑條上盜蓋存戶之印章之印文，並非偽造之印文；
      且偽造之取款憑條均業經被告行使交付予第一商業銀行，
      係第一商業銀行所有，非被告所有，爰均不予宣告沒收。
據上論斷，應依刑事訴訟法第299 條第1 項前段，銀行法第125
條之2 第1 項前段、銀行法第125 條之2 第1 項前段（修正前）
，刑法第2 條第1 項、第56條（修正前）、第55條、第216 條、
第210 條、第215 條、第339 條第1 項、第339 條之2 第1 項、
第339 條之3 第1 項、第51條第5 款、第219 條，刑法施行法第
1 條之1 第1 項、第2 項前段，罰金罰鍰提高標準條例第1 條前
段，判決如主文。
本件經檢察官潘國威到庭執行職務。
中    華    民    國    99    年    6    月    17    日
                  刑事第三庭   審判長 法  官  邱明弘
                                      法  官  李珮妤
                                      法  官  陳怡先
以上正本證明與原本無異。
如不服本判決應於收受判決後10日內向本院提出上訴書狀，並應
敘述具體理由；其未敘述上訴理由者，應於上訴期間屆滿後20日
內向本院補提理由書（均須按他造當事人之人數附繕本）「切勿
逕送上級法院」。
中    華    民    國    99    年    6     月    17    日
                                      書記官  鍾小屏
附錄本案論罪科刑法條
銀行法第125條之2（修正前）
銀行負責人或職員，意圖為自己或第三人不法之利益，或損害銀
行之利益，而為違背其職務之行為，致生損害於銀行之財產或其
他利益者，處3 年以上10年以下有期徒刑，得併科新臺幣一億元
以下罰金。
銀行負責人或職員2 人以上共同實施前項犯罪之行為者，得加重
其刑至二分之一。
前二項之未遂犯罰之。
前三項規定，於外國銀行或經營貨幣市場業務機構之負責人或職
員，適用之。
銀行法第125條之2
銀行負責人或職員，意圖為自己或第三人不法之利益，或損害銀
行之利益，而為違背其職務之行為，致生損害於銀行之財產或其
他利益者，處 3 年以上 10 年以下有期徒刑，得併科新臺幣 1
千萬元以上 2 億元以下罰金。其犯罪所得達新臺幣一億元以上
者，處 7 年以上有期徒刑，得併科新臺幣 2500 萬元以上 5 億
元以下罰金。
中華民國刑法第216 條（行使偽造變造或登載不實之文書罪）
行使第210 條至第215 條之文書者，依偽造、變造文書或登載不
實事項或使登載不實事項之規定處斷。
中華民國刑法第210 條（偽造變造私文書罪）
偽造、變造私文書，足以生損害於公眾或他人者，處5 年以下有
期徒刑。
中華民國刑法第215 條（業務上文書登載不實罪）
從事業務之人，明知為不實之事項，而登載於其業務上作成之文
書，足以生損害於公眾或他人者，處3 年以下有期徒刑、拘役或
5 百元以下罰金。
中華民國刑法第339 條（普通詐欺罪）
意圖為自己或第三人不法之所有，以詐術使人將本人或第三人之
物交付者，處5 年以下有期徒刑、拘役或科或併科1 千元以下罰
金。
以前項方法得財產上不法之利益或使第三人得之者，亦同。
前二項之未遂犯罰之。
中華民國刑法第339 條之2 （違法由自動付款設備取得他人之物
之處罰）
意圖為自己或第三人不法之所有，以不正方法由自動付款設備取
得他人之物者，處3 年以下有期徒刑、拘役或1 萬元以下罰金。
以前項方法得財產上不法之利益或使第三人得之者，亦同。
中華民國刑法第339 條之3 （違法製作財產權之處罰）
意圖為自己或第三人不法之所有，以不正方法將虛偽資料或不正
指令輸入電腦或其相關設備，製作財產權之得喪、變更紀錄，而
取得他人財產者，處7 年以下有期徒刑。
以前項方法得財產上不法之利益或使第三人得之者，亦同。
附表一之一：（陳倪仙汝，帳號：00000000000）
┌─┬────┬────┬────┬─────┬───────┐
│編│        │        │挪用金額│存入回補  │              │
│  │犯罪日期│犯罪手法│(新臺幣)│暨來源    │   沒收欄     │
│號│        │        │        │(新臺幣 ) │              │
├─┼────┼────┼────┼─────┼───────┤
│1 │92.05.22│冒用存戶│500,000 │（此欄為填│偽造「陳倪仙汝│
│  │        │名義申辦│元      │補虧空款項│」簽名貳枚    │
│  │        │金融卡，│        │行為，不構│（見本院卷(二)  │
│  │        │並持該金│        │成犯罪）  │，附件一，第 8│
│  │        │融卡至自│        │          │頁）          │
│  │        │動付款設│        │          │              │
│  │        │備提款  │        │          │              │
├─┼────┼────┼────┼─────┼───────┤
│2 │92.05.29│持上開金│200,000 │          │無            │
│  │        │融卡，至│元      │          │              │
│  │        │自動付款│        │          │              │
│  │        │設備提款│        │          │              │
├─┼────┼────┼────┼─────┼───────┤
│3 │92.06.17│同上    │120,000 │          │無            │
│  │        │        │元      │          │              │
├─┼────┼────┼────┼─────┼───────┤
│4 │92.06.18│同上    │30,000  │          │無            │
│  │        │        │元      │          │              │
├─┼────┼────┼────┼─────┼───────┤
│5 │92.06.19│同上    │50,000  │          │無            │
│  │        │        │元      │          │              │
├─┼────┼────┼────┼─────┼───────┤
│6 │92.06.24│同上    │30,000  │          │無            │
│  │        │        │元      │          │              │
├─┼────┼────┼────┼─────┼───────┤
│7 │92.06.25│同上    │30,000  │          │無            │
│  │        │        │元      │          │              │
├─┼────┼────┼────┼─────┼───────┤
│8 │92.07.04│        │        │960,000 元│              │
│  │        │        │        │（虛存）  │              │
├─┼────┼────┼────┼─────┼───────┤
│9 │同上    │        │        │60,000 元 │              │
│  │        │        │        │（現金存入│              │
│  │        │        │        │）        │              │
├─┼────┼────┼────┼─────┼───────┤
│10│92.07.21│持上開金│200,000 │          │無            │
│  │        │融卡，至│元      │          │              │
│  │        │自動付款│        │          │              │
│  │        │設備提款│        │          │              │
├─┼────┼────┼────┼─────┼───────┤
│11│92.08.11│同上    │40,000  │          │無            │
│  │        │        │元      │          │              │
├─┼────┼────┼────┼─────┼───────┤
│12│92.11.18│        │        │40,000 元 │              │
│  │        │        │        │（現金存入│              │
│  │        │        │        │）        │              │
├─┼────┼────┼────┼─────┼───────┤
│13│92.11.19│        │        │100,000 元│              │
│  │        │        │        │（現金存入│              │
│  │        │        │        │）        │              │
├─┼────┼────┼────┼─────┼───────┤
│14│92.12.15│        │        │1,000,00 0│              │
│  │        │        │        │元（由陳朝│              │
│  │        │        │        │輝帳戶轉入│              │
│  │        │        │        │）        │              │
├─┼────┼────┼────┼─────┼───────┤
│15│95.03.30│偽刻存戶│217,000 │          │偽造「陳倪仙汝│
│  │        │印章，製│元      │          │」印文貳枚    │
│  │        │作取款憑│        │          │（見本院卷(二)，│
│  │        │條詐領款│        │          │附件一，第 12 │
│  │        │項      │        │          │頁）          │
├─┼────┼────┼────┼─────┼───────┤
│16│95.03.31│同上    │200,000 │          │偽造「陳倪仙汝│
│  │        │        │元      │          │」印文貳枚    │
│  │        │        │        │          │（見本院卷(二)，│
│  │        │        │        │          │附件一，第 13 │
│  │        │        │        │          │頁）          │
├─┼────┼────┼────┼─────┼───────┤
│17│95.04.03│同上    │33,000  │          │偽造「陳倪仙汝│
│  │        │        │元      │          │」印文壹枚    │
│  │        │        │        │          │（見本院卷(二)，│
│  │        │        │        │          │附件一，第 13 │
│  │        │        │        │          │頁）          │
├─┼────┼────┼────┼─────┼───────┤
│18│95.04.06│同上    │50,000  │          │偽造「陳倪仙汝│
│  │        │        │元      │          │」印文壹枚    │
│  │        │        │        │          │（見本院卷(二)，│
│  │        │        │        │          │附件一，第 14 │
│  │        │        │        │          │頁）          │
├─┼────┼────┼────┼─────┼───────┤
│19│95.04.10│同上    │100,000 │          │偽造「陳倪仙汝│
│  │        │        │元      │          │」印文壹枚    │
│  │        │        │        │          │（見本院卷(二)，│
│  │        │        │        │          │附件一，第 14 │
│  │        │        │        │          │頁）          │
├─┼────┼────┼────┼─────┼───────┤
│20│95.04.14│同上    │100,000 │          │偽造「陳倪仙汝│
│  │        │        │元      │          │」印文壹枚    │
│  │        │        │        │          │（見本院卷(二)，│
│  │        │        │        │          │附件一，第 15 │
│  │        │        │        │          │頁）          │
├─┼────┼────┼────┼─────┼───────┤
│21│95.04.17│同上    │100,000 │          │偽造「陳倪仙汝│
│  │        │        │元      │          │」印文壹枚    │
│  │        │        │        │          │（見本院卷(二)，│
│  │        │        │        │          │附件一，第 15 │
│  │        │        │        │          │頁）          │
├─┼────┼────┼────┼─────┼───────┤
│22│95.04.19│同上    │100,000 │          │偽造「陳倪仙汝│
│  │        │        │元      │          │」印文壹枚    │
│  │        │        │        │          │（見本院卷(二)，│
│  │        │        │        │          │附件一，第 16 │
│  │        │        │        │          │頁）          │
├─┼────┼────┼────┼─────┼───────┤
│23│95.05.12│同上    │200,000 │          │偽造「陳倪仙汝│
│  │        │        │元      │          │」印文壹枚    │
│  │        │        │        │          │（見本院卷(二)，│
│  │        │        │        │          │附件一，第 16 │
│  │        │        │        │          │頁）          │
├─┼────┼────┼────┼─────┼───────┤
│24│95.05.18│        │        │200,000 元│              │
│  │        │        │        │（由陳郭美│              │
│  │        │        │        │鳳帳戶轉入│              │
│  │        │        │        │）        │              │
└─┴────┴────┴────┴─────┴───────┘
附表一之二：
┌─┬────┬────┬────┬─────┬──────┬───────┐
│編│        │        │挪用金額│存入回補  │            │              │
│  │犯罪日期│犯罪手法│(新臺幣)│暨來源    │  論罪科刑  │    沒收欄    │
│號│        │        │        │ (新臺幣 )│            │              │
├─┼────┼────┼────┼─────┼──────┼───────┤
│1 │95.11.10│偽刻存戶│70,000  │（此欄為填│甲○○犯銀行│偽造「陳倪仙汝│
│  │        │印章，製│元      │補虧空款項│法第一百二十│」印文壹枚    │
│  │        │作取款憑│        │行為，不構│五條之二第一│（見本院卷(二)，│
│  │        │條詐領款│        │成犯罪）  │項前段之背信│附件一，第 18 │
│  │        │項      │        │          │罪，處有期徒│頁）          │
├─┼────┼────┼────┼─────┤刑年陸月。├───────┤
│2 │95.11.14│同上    │230,000 │          │            │偽造「陳倪仙汝│
│  │        │        │元      │          │            │」印文壹枚    │
│  │        │        │        │          │            │（見本院卷(二)，│
│  │        │        │        │          │            │附件一，第 18 │
│  │        │        │        │          │            │頁）          │
├─┼────┼────┼────┼─────┤            ├───────┤
│3 │96.01.05│        │        │100,000 元│            │              │
│  │        │        │        │（現金存入│            │              │
│  │        │        │        │）        │            │              │
├─┼────┼────┼────┼─────┤            ├───────┤
│4 │96.01.08│        │        │100,000 元│            │              │
│  │        │        │        │（現金存入│            │              │
│  │        │        │        │）        │            │              │
├─┼────┼────┼────┼─────┤            ├───────┤
│5 │96.01.09│        │        │200,000 元│            │              │
│  │        │        │        │（現金存入│            │              │
│  │        │        │        │）        │            │              │
├─┼────┼────┼────┼─────┤            ├───────┤
│6 │96.01.11│        │        │100,000 元│            │              │
│  │        │        │        │（現金存入│            │              │
│  │        │        │        │）        │            │              │
├─┼────┼────┼────┼─────┤            ├───────┤
│7 │96.01.12│        │        │702,000 元│            │              │
│  │        │        │        │（現金存入│            │              │
│  │        │        │        │）        │            │              │
├─┼────┼────┼────┼─────┤            ├───────┤
│8 │96.02.13│偽刻存戶│200,000 │          │            │偽造「陳倪仙汝│
│  │        │印章，製│元      │          │            │」印文壹枚    │
│  │        │作取款憑│        │          │            │（見本院卷(二)，│
│  │        │條詐領款│        │          │            │附件一，第 22 │
│  │        │項      │        │          │            │頁）          │
├─┼────┼────┼────┼─────┤            ├───────┤
│9 │96.02.14│同上    │200,000 │          │            │偽造「陳倪仙汝│
│  │        │        │元      │          │            │」印文壹枚    │
│  │        │        │        │          │            │（見本院卷(二)，│
│  │        │        │        │          │            │附件一，第 22 │
│  │        │        │        │          │            │頁）          │
├─┼────┼────┼────┼─────┤            ├───────┤
│10│96.02.15│盜蓋存戶│200,000 │          │            │無            │
│  │        │印章，製│元      │          │            │              │
│  │        │作取款憑│        │          │            │              │
│  │        │條詐領款│        │          │            │              │
│  │        │項      │        │          │            │              │
├─┼────┼────┼────┼─────┤            ├───────┤
│11│96.02.16│偽刻存戶│200,000 │          │            │偽造「陳倪仙汝│
│  │        │印章，製│元      │          │            │」印文壹枚    │
│  │        │作取款憑│        │          │            │（見本院卷(二)，│
│  │        │條詐領款│        │          │            │附件一，第 23 │
│  │        │項      │        │          │            │頁）          │
├─┼────┼────┼────┼─────┤            ├───────┤
│12│96.03.13│同上    │150,000 │          │            │偽造「陳倪仙汝│
│  │        │        │元      │          │            │」印文壹枚    │
│  │        │        │        │          │            │（見本院卷(二)，│
│  │        │        │        │          │            │附件一，第 23 │
│  │        │        │        │          │            │頁）          │
├─┼────┼────┼────┼─────┤            ├───────┤
│13│96.03.15│同上    │150,000 │          │            │偽造「陳倪仙汝│
│  │        │        │元      │          │            │」印文壹枚    │
│  │        │        │        │          │            │（見本院卷(二)，│
│  │        │        │        │          │            │附件一，第 24 │
│  │        │        │        │          │            │頁）          │
├─┼────┼────┼────┼─────┤            ├───────┤
│14│96.03.19│        │        │100,000 元│            │              │
│  │        │        │        │（現金存入│            │              │
│  │        │        │        │）        │            │              │
├─┼────┼────┼────┼─────┤            ├───────┤
│15│96.04.03│偽刻存戶│200,000 │          │            │偽造「陳倪仙汝│
│  │        │印章，製│元      │          │            │」印文壹枚    │
│  │        │作取款憑│        │          │            │（見本院卷(二)，│
│  │        │條詐領款│        │          │            │附件一，第 25 │
│  │        │項      │        │          │            │頁）          │
├─┼────┼────┼────┼─────┤            ├───────┤
│16│96.05.17│        │        │200,000 元│            │              │
│  │        │        │        │（現金存入│            │              │
│  │        │        │        │）        │            │              │
├─┼────┼────┼────┼─────┤            ├───────┤
│17│96.09.12│偽刻存戶│200,000 │          │            │偽造「陳倪仙汝│
│  │        │印章，製│元      │          │            │」印文壹枚    │
│  │        │作取款憑│        │          │            │（見本院卷(二)，│
│  │        │條詐領款│        │          │            │附件一，第 26 │
│  │        │項      │        │          │            │頁）          │
├─┼────┼────┼────┼─────┤            ├───────┤
│18│96.09.14│同上    │100,000 │          │            │偽造「陳倪仙汝│
│  │        │        │元      │          │            │」印文壹枚    │
│  │        │        │        │          │            │（見本院卷(二)，│
│  │        │        │        │          │            │附件一，第 26 │
│  │        │        │        │          │            │頁）          │
├─┼────┼────┼────┼─────┤            ├───────┤
│19│96.09.29│同上    │50,000  │          │            │偽造「陳倪仙汝│
│  │        │        │元      │          │            │」印文壹枚    │
│  │        │        │        │          │            │（見本院卷(二)，│
│  │        │        │        │          │            │附件一，第 26 │
│  │        │        │        │          │            │頁）          │
├─┼────┼────┼────┼─────┤            ├───────┤
│20│96.12.28│        │        │350,000 元│            │              │
│  │        │        │        │（現金存入│            │              │
│  │        │        │        │）        │            │              │
├─┼────┼────┼────┼─────┤            ├───────┤
│21│97.01.02│        │        │2,250 元  │            │              │
│  │        │        │        │（現金存入│            │              │
│  │        │        │        │）        │            │              │
├─┼────┼────┼────┼─────┤            ├───────┤
│22│97.01.03│偽刻存戶│160,000 │          │            │偽造「陳倪仙汝│
│  │        │印章，製│元      │          │            │」印文壹枚    │
│  │        │作取款憑│        │          │            │（見本院卷(二)，│
│  │        │條詐領款│        │          │            │附件一，第 28 │
│  │        │項      │        │          │            │頁）          │
├─┼────┼────┼────┼─────┤            ├───────┤
│23│97.01.04│同上    │142,000 │          │            │偽造「陳倪仙汝│
│  │        │        │元      │          │            │」印文壹枚    │
│  │        │        │        │          │            │（見本院卷(二)，│
│  │        │        │        │          │            │附件一，第 28 │
│  │        │        │        │          │            │頁）          │
└─┴────┴────┴────┴─────┴──────┴───────┘
附表一之一及附表一之二，挪用金額合計4,552,000元
附表一之一及附表一之二，存入回補金額合計3,254,250元
銀行代墊金額1,297,750元
附表二之一：（賴張敏，帳號：00000000000）
┌─┬────┬────┬────┬─────┐
│編│        │        │挪用金額│存入回補  │
│  │犯罪日期│犯罪手法│(新臺幣)│暨來源    │
│號│        │        │        │(新臺幣 ) │
├─┼────┼────┼────┼─────┤
│1 │91.01.11│盜蓋存戶│300,000 │（此欄為填│
│  │        │印章，製│元      │補虧空款項│
│☆│        │作取款憑│        │行為，不構│
│  │        │條詐領款│        │成犯罪）  │
│  │        │項      │        │          │
├─┼────┼────┼────┼─────┤
│2 │91.01.25│同上    │50,000  │          │
│☆│        │        │元      │          │
├─┼────┼────┼────┼─────┤
│3 │91.02.18│        │        │130,000 元│
├─┼────┼────┼────┼─────┤
│4 │同上    │        │        │300,000 元│
│  │        │        │        │（虛存）  │
├─┼────┼────┼────┼─────┤
│5 │91.04.25│盜蓋存戶│20,000  │          │
│  │        │印章，製│元      │          │
│☆│        │作取款憑│        │          │
│  │        │條詐領款│        │          │
│  │        │項      │        │          │
├─┼────┼────┼────┼─────┤
│6 │91.05.02│        │        │30,000 元 │
│  │        │        │        │（現金存入│
│  │        │        │        │）        │
├─┼────┼────┼────┼─────┤
│7 │91.05.27│盜蓋存戶│20,000  │          │
│☆│        │印章，製│元      │          │
│  │        │作取款憑│        │          │
│  │        │條詐領款│        │          │
│  │        │項      │        │          │
├─┼────┼────┼────┼─────┤
│8 │91.08.22│同上    │20,000  │          │
│☆│        │        │元      │          │
├─┼────┼────┼────┼─────┤
│9 │91.09.10│同上    │200,000 │          │
│☆│        │        │元      │          │
├─┼────┼────┼────┼─────┤
│10│91.09.12│同上    │100,000 │          │
│☆│        │        │元      │          │
├─┼────┼────┼────┼─────┤
│11│91.09.17│同上    │100,000 │          │
│☆│        │        │元      │          │
├─┼────┼────┼────┼─────┤
│12│91.09.19│        │        │30,000 元 │
│  │        │        │        │（現金存入│
│  │        │        │        │）        │
├─┼────┼────┼────┼─────┤
│13│91.12.18│        │        │700,000 元│
│  │        │        │        │（虛存）  │
├─┼────┼────┼────┼─────┤
│14│同上    │盜蓋存戶│320,000 │          │
│  │        │印章，製│元      │          │
│☆│        │作取款憑│        │          │
│  │        │條詐領款│        │          │
│  │        │項      │        │          │
├─┼────┼────┼────┼─────┤
│15│同上    │        │        │240,000 元│
│  │        │        │        │（ ATM 轉 │
│  │        │        │        │入）      │
├─┼────┼────┼────┼─────┤
│16│92.01.02│        │        │30,300 元 │
│  │        │        │        │（ ATM 轉 │
│  │        │        │        │入）      │
├─┼────┼────┼────┼─────┤
│17│92.01.03│        │        │45,500 元 │
│  │        │        │        │（ ATM 轉 │
│  │        │        │        │入）      │
├─┼────┼────┼────┼─────┤
│18│92.01.06│        │        │38,300 元 │
│  │        │        │        │（ ATM 轉 │
│  │        │        │        │入）      │
├─┼────┼────┼────┼─────┤
│19│92.01.07│        │        │34,900 元 │
│  │        │        │        │（ ATM 轉 │
│  │        │        │        │入）      │
├─┼────┼────┼────┼─────┤
│20│92.01.08│        │        │1,000 元  │
│  │        │        │        │（ ATM 轉 │
│  │        │        │        │入）      │
├─┼────┼────┼────┼─────┤
│21│92.01.21│盜蓋存戶│10,000  │          │
│  │        │印章，製│元      │          │
│☆│        │作取款憑│        │          │
│  │        │條詐領款│        │          │
│  │        │項      │        │          │
├─┼────┼────┼────┼─────┤
│22│92.02.06│        │        │130,000 元│
│  │        │        │        │（現金存入│
│  │        │        │        │）        │
├─┼────┼────┼────┼─────┤
│23│92.02.10│盜蓋存戶│200,000 │          │
│☆│        │印章，製│元      │          │
│  │        │作取款憑│        │          │
│  │        │條詐領款│        │          │
│  │        │項      │        │          │
├─┼────┼────┼────┼─────┤
│24│92.04.24│        │        │100,000 元│
│  │        │        │        │（現金存入│
│  │        │        │        │）        │
├─┼────┼────┼────┼─────┤
│25│92.04.30│        │        │100,000 元│
│  │        │        │        │（現金存入│
│  │        │        │        │）        │
├─┼────┼────┼────┼─────┤
│26│92.05.19│        │        │430,000 元│
│  │        │        │        │（虛存）  │
├─┼────┼────┼────┼─────┤
│27│92.05.20│盜蓋存戶│170,000 │          │
│  │        │印章，製│元      │          │
│☆│        │作取款憑│        │          │
│  │        │條詐領款│        │          │
│  │        │項      │        │          │
├─┼────┼────┼────┼─────┤
│28│92.07.10│        │        │600,000 元│
│  │        │        │        │（虛存）  │
├─┼────┼────┼────┼─────┤
│29│92.07.25│盜蓋存戶│200,000 │          │
│  │        │印章，製│元      │          │
│☆│        │作取款憑│        │          │
│  │        │條詐領款│        │          │
│  │        │項      │        │          │
├─┼────┼────┼────┼─────┤
│30│92.08.11│        │        │80,000 元 │
│  │        │        │        │（現金存入│
│  │        │        │        │）        │
├─┼────┼────┼────┼─────┤
│31│同上    │        │        │800,000 元│
│  │        │        │        │（虛存）  │
├─┼────┼────┼────┼─────┤
│32│同上    │        │        │30,000 元 │
│  │        │        │        │（ ATM 轉 │
│  │        │        │        │入）      │
├─┼────┼────┼────┼─────┤
│33│92.08.14│        │        │20,000 元 │
│  │        │        │        │（現金存入│
│  │        │        │        │）        │
├─┼────┼────┼────┼─────┤
│34│92.11.14│盜蓋存戶│50,000  │          │
│  │        │印章，製│元      │          │
│☆│        │作取款憑│        │          │
│  │        │條詐領款│        │          │
│  │        │項      │        │          │
├─┼────┼────┼────┼─────┤
│35│92.12.25│        │        │692,000 元│
│  │        │        │        │（ ATM 轉 │
│  │        │        │        │入）      │
├─┼────┼────┼────┼─────┤
│36│93.01.07│盜蓋存戶│70,000  │          │
│  │        │印章，製│元      │          │
│☆│        │作取款憑│        │          │
│  │        │條詐領款│        │          │
│  │        │項      │        │          │
├─┼────┼────┼────┼─────┤
│37│93.01.29│        │        │100,000 元│
│  │        │        │        │（現金存入│
│  │        │        │        │）        │
├─┼────┼────┼────┼─────┤
│38│93.05.18│盜蓋存戶│120,000 │          │
│  │        │印章，製│元      │          │
│☆│        │作取款憑│        │          │
│  │        │條詐領款│        │          │
│  │        │項      │        │          │
├─┼────┼────┼────┼─────┤
│39│93.06.03│同上    │30,000  │          │
│☆│        │        │元      │          │
├─┼────┼────┼────┼─────┤
│40│93.08.09│        │        │30,000 元 │
│  │        │        │        │（現金存入│
│  │        │        │        │）        │
├─┼────┼────┼────┼─────┤
│41│同上    │盜蓋存戶│2,000元 │          │
│  │        │印章，製│        │          │
│☆│        │作取款憑│        │          │
│  │        │條詐領款│        │          │
│  │        │項      │        │          │
├─┼────┼────┼────┼─────┤
│42│93.09.16│        │        │100,000 元│
│  │        │        │        │（現金存入│
│  │        │        │        │）        │
├─┼────┼────┼────┼─────┤
│43│93.09.24│盜蓋存戶│20,000  │          │
│  │        │印章，製│元      │          │
│☆│        │作取款憑│        │          │
│  │        │條詐領款│        │          │
│  │        │項      │        │          │
├─┼────┼────┼────┼─────┤
│44│93.11.15│同上    │20,000  │          │
│☆│        │        │元      │          │
├─┼────┼────┼────┼─────┤
│45│93.12.15│同上    │20,000  │          │
│☆│        │        │元      │          │
├─┼────┼────┼────┼─────┤
│46│94.01.18│同上    │30,000  │          │
│☆│        │        │元      │          │
├─┼────┼────┼────┼─────┤
│47│94.02.14│        │        │110,000 元│
│  │        │        │        │（現金存入│
│  │        │        │        │）        │
└─┴────┴────┴────┴─────┘
附表二之二：
┌─┬────┬────┬────┬─────┬──────┐
│編│        │        │挪用金額│存入回補  │            │
│  │犯罪日期│犯罪手法│(新臺幣)│暨來源    │  論罪科刑  │
│號│        │        │        │(新臺幣 ) │            │
├─┼────┼────┼────┼─────┼──────┤
│1 │95.11.24│盜蓋存戶│100,000 │（此欄為填│甲○○犯銀行│
│  │        │印章，製│元      │補虧空款項│法第一百二十│
│  │        │作取款憑│        │行為，不構│五條之二第一│
│  │        │條詐領款│        │成犯罪）  │項前段之背信│
│  │        │項      │        │          │罪，處有期徒│
├─┼────┼────┼────┼─────┤刑年陸月。│
│2 │95.11.27│同上    │500,000 │          │            │
│  │        │        │元      │          │            │
├─┼────┼────┼────┼─────┤            │
│3 │95.12.13│同上    │100,000 │          │            │
│  │        │        │元      │          │            │
├─┼────┼────┼────┼─────┤            │
│4 │96.01.08│        │        │100,000 元│            │
│  │        │        │        │（現金存入│            │
│  │        │        │        │）        │            │
├─┼────┼────┼────┼─────┤            │
│5 │96.01.10│盜蓋存戶│80,000  │          │            │
│  │        │印章，製│元      │          │            │
│☆│        │作取款憑│        │          │            │
│  │        │條詐領款│        │          │            │
│  │        │項      │        │          │            │
├─┼────┼────┼────┼─────┤            │
│6 │96.01.18│        │        │30,000 元 │            │
│  │        │        │        │（客戶領現│            │
│  │        │        │        │，未記電腦│            │
│  │        │        │        │帳，如存摺│            │
│  │        │        │        │影本）    │            │
├─┼────┼────┼────┼─────┤            │
│7 │96.01.19│        │        │80,000 元 │            │
│  │        │        │        │（現金存入│            │
│  │        │        │        │）        │            │
├─┼────┼────┼────┼─────┤            │
│8 │96.08.14│        │        │11,000 元 │            │
│  │        │        │        │（現金存入│            │
│  │        │        │        │）        │            │
├─┼────┼────┼────┼─────┤            │
│9 │96.08.15│盜蓋存戶│141,000 │          │            │
│  │        │印章，製│元      │          │            │
│☆│        │作取款憑│        │          │            │
│  │        │條詐領款│        │          │            │
│  │        │項      │        │          │            │
└─┴────┴────┴────┴─────┴──────┘
附表二之一及附表二之二，挪用金額合計2,993,000元
附表二之一及附表二之二，存入回補金額合計2,293,000元
銀行代墊金額700,000元
附表三之一：（陳朝輝，帳號：00000000000）
┌─┬────┬────┬────┬─────┬───────┐
│編│        │        │挪用金額│存入回補  │              │
│  │犯罪日期│犯罪手法│(新臺幣)│暨來源    │   沒收欄     │
│號│        │        │        │ (新臺幣 )│              │
├─┼────┼────┼────┼─────┼───────┤
│1 │91.01.11│偽刻存戶│500,000 │（此欄為填│偽造「陳朝輝」│
│  │        │印章，製│元      │補虧空款項│印文壹 枚     │
│☆│        │作取款憑│        │行為，不構│（見本院卷(二)，│
│  │        │條詐領款│        │成犯罪）  │附件三，第 15 │
│  │        │項      │        │          │頁）          │
├─┼────┼────┼────┼─────┼───────┤
│2 │91.04.17│        │        │200,000 元│              │
│  │        │        │        │（現金存入│              │
│  │        │        │        │）        │              │
├─┼────┼────┼────┼─────┼───────┤
│3 │91.06.19│盜蓋存戶│300,000 │          │無            │
│  │        │印章，製│元      │          │              │
│☆│        │作取款憑│        │          │              │
│  │        │條詐領款│        │          │              │
│  │        │項      │        │          │              │
├─┼────┼────┼────┼─────┼───────┤
│4 │91.07.26│同上    │200,000 │          │無            │
│☆│        │        │元      │          │              │
├─┼────┼────┼────┼─────┼───────┤
│5 │91.11.25│同上    │120,000 │          │無            │
│☆│        │        │元      │          │              │
├─┼────┼────┼────┼─────┼───────┤
│6 │91.11.26│同上    │80,000  │          │無            │
│☆│        │        │元      │          │              │
├─┼────┼────┼────┼─────┼───────┤
│7 │92.05.22│        │        │100,000 元│              │
│  │        │        │        │（ ATM 轉 │              │
│  │        │        │        │入）      │              │
├─┼────┼────┼────┼─────┼───────┤
│8 │92.05.22│        │        │100,000 元│              │
│  │        │        │        │（ ATM 轉 │              │
│  │        │        │        │入）      │              │
├─┼────┼────┼────┼─────┼───────┤
│9 │92.05.22│        │        │100,000 元│              │
│  │        │        │        │（ ATM 轉 │              │
│  │        │        │        │入）      │              │
├─┼────┼────┼────┼─────┼───────┤
│10│92.05.22│        │        │100,000 元│              │
│  │        │        │        │（ ATM 轉 │              │
│  │        │        │        │入）      │              │
├─┼────┼────┼────┼─────┼───────┤
│11│92.05.22│        │        │100,000 元│              │
│  │        │        │        │（ ATM 轉 │              │
│  │        │        │        │入）      │              │
├─┼────┼────┼────┼─────┼───────┤
│12│92.07.28│盜蓋存戶│200,000 │          │無            │
│  │        │印章，製│元      │          │              │
│☆│        │作取款憑│        │          │              │
│  │        │條詐領款│        │          │              │
│  │        │項      │        │          │              │
├─┼────┼────┼────┼─────┼───────┤
│13│92.08.20│同上    │50,000  │          │無            │
│☆│        │        │元      │          │              │
├─┼────┼────┼────┼─────┼───────┤
│14│92.10.13│同上    │40,000  │          │無            │
│☆│        │        │元      │          │              │
├─┼────┼────┼────┼─────┼───────┤
│15│92.10.14│        │        │90,000 元 │              │
│  │        │        │        │（現金存入│              │
│  │        │        │        │）        │              │
├─┼────┼────┼────┼─────┼───────┤
│16│92.12.08│偽刻存戶│900,000 │          │偽造「陳朝輝」│
│  │        │印章，將│元      │          │印文貳枚      │
│  │        │定期存單│        │          │（見本院卷(二)，│
│  │        │辦理遺失│        │          │附件三，第 21 │
│  │        │後申請補│        │          │至22頁）      │
│  │        │發解約領│        │          │              │
│  │        │款，嗣再│        │          │              │
│  │        │製作取款│        │          │              │
│  │        │憑條詐領│        │          │              │
│  │        │款項    │        │          │              │
├─┤        ├────┼────┼─────┼───────┤
│17│        │冒用存戶│80,000  │          │偽造「陳朝輝」│
│  │        │名義申請│元      │          │簽名、印文各貳│
│☆│        │金融卡，│        │          │枚（見本院卷(二)│
│  │        │再持金融│        │          │，附件三，第2 │
│  │        │卡將金額│        │          │頁）          │
│  │        │轉至其他│        │          │              │
│  │        │帳戶    │        │          │              │
├─┤        ├────┼────┼─────┼───────┤
│18│        │持上開金│100,000 │          │無            │
│☆│        │融卡，將│元      │          │              │
│  │        │金額轉至│        │          │              │
│  │        │其他帳戶│        │          │              │
├─┤        ├────┼────┼─────┼───────┤
│19│        │同上    │100,000 │          │無            │
│☆│        │        │元      │          │              │
├─┤        ├────┼────┼─────┼───────┤
│20│        │同上    │100,000 │          │無            │
│☆│        │        │元      │          │              │
├─┤        ├────┼────┼─────┼───────┤
│21│        │同上    │19,884  │          │無            │
│☆│        │        │元      │          │              │
├─┤        ├────┼────┼─────┼───────┤
│22│92.12.09│盜蓋存戶│200,000 │          │無            │
│  │        │印章，製│元      │          │              │
│  │（詳細內│作取款憑│        │          │              │
│  │容，如附│條詐領款│        │          │              │
│  │註1 ）  │項      │        │          │              │
├─┼────┼────┼────┼─────┼───────┤
│23│92.12.15│偽刻存戶│1,000,00│          │偽造「陳朝輝」│
│  │        │印章，將│0元     │          │印文貳枚      │
│  │        │定期存單│        │          │（見本院卷(二)，│
│  │        │辦理遺失│        │          │附件三，第 24 │
│  │        │後申請補│        │          │至25頁）      │
│  │        │發，再解│        │          │              │
│  │        │約領款，│        │          │              │
│  │        │嗣轉入陳│        │          │              │
│  │        │倪仙汝帳│        │          │              │
│  │        │戶內    │        │          │              │
├─┤        ├────┼────┼─────┼───────┤
│24│92.12.16│持上開金│47,546  │          │無            │
│  │        │融卡，將│元      │          │              │
│☆│        │金額轉至│        │          │              │
│  │        │其他帳戶│        │          │              │
├─┤（詳細內├────┼────┼─────┼───────┤
│25│容，如附│同上    │450,000 │          │無            │
│  │註2 ）  │        │元      │          │              │
├─┼────┼────┼────┼─────┼───────┤
│26│92.12.18│偽刻存戶│298,210 │          │偽造「陳朝輝」│
│  │        │印章，將│元      │          │印文壹枚      │
│☆│        │定期存單│        │          │（見本院卷(二)，│
│  │        │辦理遺失│        │          │附件三，第 63 │
│  │        │後申請補│        │          │頁）          │
│  │        │發，解約│        │          │              │
│  │        │領款，嗣│        │          │              │
│  │        │以臨時存│        │          │              │
│  │        │欠方式領│        │          │              │
│  │        │現      │        │          │              │
├─┤        ├────┼────┼─────┼───────┤
│27│92.12.19│持上開金│500,000 │          │無            │
│  │        │融卡，將│元      │          │              │
│  │        │金額轉至│        │          │              │
│  │        │其他帳戶│        │          │              │
├─┤        ├────┼────┼─────┼───────┤
│28│92.12.21│同上    │100,000 │          │無            │
│☆│        │        │元      │          │              │
├─┤        ├────┼────┼─────┼───────┤
│29│（詳細內│同上    │100,000 │          │無            │
│  │容，如附│        │元      │          │              │
│☆│註3 ）  │        │        │          │              │
├─┼────┼────┼────┼─────┼───────┤
│30│92.12.22│        │        │50,000 元 │              │
│  │        │        │        │（客戶領現│              │
│  │        │        │        │，未記電腦│              │
│  │        │        │        │帳，如存摺│              │
│  │        │        │        │影本）    │              │
├─┼────┼────┼────┼─────┼───────┤
│31│92.12.24│偽刻存戶│1,200,00│          │偽造「陳朝輝」│
│  │        │印章，將│0元     │          │印文壹枚      │
│  │        │定期存單│        │          │（見本院卷(二)，│
│  │        │辦理遺失│        │          │附件三，第 28 │
│  │        │後申請補│        │          │頁）          │
│  │        │發，解約│        │          │              │
│  │        │領款，嗣│        │          │              │
│  │        │轉入陳丁│        │          │              │
│  │        │蘭帳戶內│        │          │              │
├─┤        ├────┼────┼─────┼───────┤
│32│        │將金額以│300,000 │          │無            │
│  │        │臨時存欠│元      │          │              │
│☆│        │方式領現│        │          │              │
├─┤        ├────┼────┼─────┼───────┤
│33│92.12.25│持上開金│100,000 │          │無            │
│  │        │融卡，將│元      │          │              │
│  │        │金額轉至│        │          │              │
│  │        │其他帳戶│        │          │              │
├─┤        ├────┼────┼─────┼───────┤
│34│        │同上    │54,505  │          │無            │
│☆│        │        │元      │          │              │
├─┤        ├────┼────┼─────┼───────┤
│35│        │同上    │692,000 │          │無            │
│  │        │        │元      │          │              │
├─┤        ├────┼────┼─────┼───────┤
│36│92.12.26│同上    │100,000 │          │無            │
│☆│        │        │元      │          │              │
├─┤        ├────┼────┼─────┼───────┤
│37│        │同上    │100,000 │          │無            │
│☆│        │        │元      │          │              │
├─┤        ├────┼────┼─────┼───────┤
│38│        │同上    │100,000 │          │無            │
│☆│        │        │元      │          │              │
├─┤        ├────┼────┼─────┼───────┤
│39│        │同上    │100,000 │          │無            │
│☆│        │        │元      │          │              │
├─┤（詳細內├────┼────┼─────┼───────┤
│40│容，如附│同上    │100,000 │          │無            │
│☆│註4 ）  │        │元      │          │              │
├─┼────┼────┼────┼─────┼───────┤
│41│92.12.29│        │        │300,000 元│              │
│  │        │        │        │（現金存入│              │
│  │        │        │        │）        │              │
├─┼────┼────┼────┼─────┼───────┤
│42│92.12.29│        │        │100,000 元│              │
│  │        │        │        │（ ATM 轉 │              │
│  │        │        │        │入）      │              │
├─┼────┼────┼────┼─────┼───────┤
│43│92.12.30│        │        │100,000 元│              │
│  │        │        │        │（現金存入│              │
│  │        │        │        │）        │              │
├─┼────┼────┼────┼─────┼───────┤
│44│94.10.13│盜蓋存戶│150,000 │          │無            │
│  │        │印章，製│元      │          │              │
│☆│        │作取款憑│        │          │              │
│  │        │條詐領款│        │          │              │
│  │        │項      │        │          │              │
├─┼────┼────┼────┼─────┼───────┤
│45│同上    │同上    │120,000 │          │無            │
│☆│        │        │元      │          │              │
├─┼────┼────┼────┼─────┼───────┤
│46│94.10.14│同上    │160,000 │          │無            │
│☆│        │        │元      │          │              │
├─┼────┼────┼────┼─────┼───────┤
│47│94.10.17│同上    │200,000 │          │無            │
│☆│        │        │元      │          │              │
├─┼────┼────┼────┼─────┼───────┤
│48│94.10.18│同上    │160,000 │          │無            │
│☆│        │        │元      │          │              │
├─┼────┼────┼────┼─────┼───────┤
│49│94.10.19│同上    │210,000 │          │無            │
│☆│        │        │元      │          │              │
├─┼────┼────┼────┼─────┼───────┤
│50│94.11.11│同上    │150,000 │          │無            │
│☆│        │        │元      │          │              │
├─┼────┼────┼────┼─────┼───────┤
│51│94.11.14│同上    │300,000 │          │無            │
│☆│        │        │元      │          │              │
├─┼────┼────┼────┼─────┼───────┤
│52│94.11.21│偽刻存戶│100,000 │          │偽造「陳朝輝」│
│  │        │印章，製│元      │          │印文壹枚      │
│  │        │作取款憑│        │          │（見本院卷(二)，│
│  │        │條詐領款│        │          │附件三，第 33 │
│  │        │項      │        │          │頁）          │
├─┼────┼────┼────┼─────┼───────┤
│53│95.01.10│        │        │50,000 元 │              │
├─┼────┼────┼────┼─────┼───────┤
│54│同上    │        │        │100,000 元│              │
│  │        │        │        │（客戶領現│              │
│  │        │        │        │，未記電腦│              │
│  │        │        │        │帳，如存摺│              │
│  │        │        │        │影本）    │              │
└─┴────┴────┴────┴─────┴───────┘
附表三之二：
┌─┬────┬────┬────┬─────┬──────┬───────┐
│編│        │        │挪用金額│存入回補  │            │              │
│  │犯罪日期│犯罪手法│(新臺幣)│暨來源    │  論罪科刑  │   沒收欄     │
│號│        │        │        │ (新臺幣 )│            │              │
├─┼────┼────┼────┼─────┼──────┼───────┤
│1 │96.01.12│盜蓋存戶│400,000 │（此欄為填│甲○○犯銀行│無            │
│  │        │印章，製│元      │補虧空款項│法第一百二十│              │
│  │        │作取款憑│        │行為，不構│五條之二第一│              │
│  │        │條詐領款│        │成犯罪）  │項之背信罪，│              │
│  │        │項      │        │          │處有期徒刑│              │
├─┼────┼────┼────┼─────┤年陸月。    ├───────┤
│2 │96.02.07│        │        │100,000 元│            │              │
│  │        │        │        │（客戶領現│            │              │
│  │        │        │        │，未記電腦│            │              │
│  │        │        │        │帳，如存摺│            │              │
│  │        │        │        │影本）    │            │              │
├─┼────┼────┼────┼─────┤            ├───────┤
│3 │96.02.14│        │        │25,000 元 │            │              │
│  │        │        │        │（客戶領現│            │              │
│  │        │        │        │，未記電腦│            │              │
│  │        │        │        │帳，如存摺│            │              │
│  │        │        │        │影本）    │            │              │
├─┼────┼────┼────┼─────┤            ├───────┤
│4 │96.06.08│偽刻存戶│200,000 │          │            │偽造「陳朝輝」│
│  │        │印章，製│元      │          │            │印文壹枚      │
│☆│        │作取款憑│        │          │            │（見本院卷(二)，│
│  │        │條詐領款│        │          │            │附件三，第 36 │
│  │        │項      │        │          │            │頁）          │
├─┼────┼────┼────┼─────┤            ├───────┤
│5 │96.06.15│        │        │70,000 元 │            │              │
│  │        │        │        │（現金存入│            │              │
│  │        │        │        │）        │            │              │
├─┼────┼────┼────┼─────┤            ├───────┤
│6 │96.07.27│盜蓋存戶│100,000 │          │            │無            │
│  │        │印章，製│元      │          │            │              │
│☆│        │作取款憑│        │          │            │              │
│  │        │條詐領款│        │          │            │              │
│  │        │項      │        │          │            │              │
└─┴────┴────┴────┴─────┴──────┴───────┘
附表三之一及附表三之二，挪用金額合計10,582,145元
附表三之一及附表三之二，存入回補金額合計1,685,000元
銀行代墊金額8,897,145元
附註 1：解約 150 萬元定期存款，將原定期存單辦理遺失後申
        請補發，再解約領款。1.同日分別將款項1,499,884元
        （扣除利息）轉入（陳朝輝活期儲蓄存款00000000000
        ）。2.同日領現90萬元。3.以金融卡轉至00000000000
        沈李清金帳戶 8 萬、10 萬、10 萬、10 萬共 4 筆 38
        萬元；金融卡轉至 00000000000 沈金環帳戶 19,884元
        。4.於次日（92.12.09）領現20萬元。
附註 2：解約 150 萬元定期存款，將原定期存單辦理遺失後申
        請補發，再解約領款。1.同日分別將款項1,497,546元
        （扣除利息）轉入（陳朝輝活期儲蓄存款 00000000000
        ）；將 100 萬元轉入 00000000000 陳倪仙汝歸還前挪
        用。2. 次日以金融卡轉至 00000000000 沈金環帳戶47
        ,546 元；轉入 00000000000 鄭秀英 10 萬、10 萬、
        10 萬、5萬、10萬元共5筆45萬元。
附註 3：解約 100 萬元定期存款，將原定期存單辦理遺失後申
        請補發，再解約領款。1. 同日分別將款項 700,000 元
        （扣除利息）轉入（陳朝輝活期儲蓄存款 00000000000
        ）；另 298,210 元以臨時存欠方式領現。2.92.12.19
        次日以金融卡轉至 00000000000 陳鸞英帳戶 50 萬元
        。3.92.12.21 以金融卡轉入 00000000000 沈金環帳戶
        10 萬、10萬元共2筆20萬元。
附註 4：解約 300 萬元定期存款，將原定期存單辦理遺失後申
        請補發，再解約領款。1. 同日分別將款項 1,496,505
        元（扣除利息）轉入（陳朝輝活期儲蓄存款000000000
        00）；轉入陳丁蘭帳戶 120 萬元；另以臨時存欠方式
        領現30萬元。2.92.12.25次日以金融卡轉入至00000000
        000 沈金環、10 萬、54,505 元；轉入 00000000000賴
        張敏帳戶 10 萬、9.2 萬、10 萬、10 萬、10 萬、10
        萬、10 萬共 7 筆 692,000 元，歸還前挪用。3.92.12
        .26 以金融卡轉至 000000000000 楊忠誠帳戶各 10 萬
        元共 5 筆小計50萬元，歸還前挪用。
附表四之一：（楊永旺，帳號：00000000000）
┌─┬────┬────┬────┬─────┬───────┐
│編│        │        │挪用金額│存入回補  │              │
│  │犯罪日期│犯罪手法│(新臺幣)│暨來源    │   沒收欄     │
│號│        │        │        │ (新臺幣 )│              │
├─┼────┼────┼────┼─────┼───────┤
│1 │91.08.20│偽刻存戶│100,000 │（此欄為填│偽造「楊永旺」│
│  │        │印章，製│元      │補虧空款項│印文壹枚      │
│  │        │作取款憑│        │行為，不構│（見本院卷(二)，│
│  │        │條詐領款│        │成犯罪）  │附件十六，第9 │
│  │        │項      │        │          │頁）          │
├─┼────┼────┼────┼─────┼───────┤
│2 │91.08.21│同上    │100,000 │          │偽造「楊永旺」│
│  │        │        │元      │          │印文壹枚      │
│  │        │        │        │          │（見本院卷(二)，│
│  │        │        │        │          │附件十六，第9 │
│  │        │        │        │          │頁）          │
├─┼────┼────┼────┼─────┼───────┤
│3 │91.08.23│同上    │30,000  │          │偽造「楊永旺」│
│  │        │        │元      │          │印文壹枚      │
│  │        │        │        │          │（見本院卷(二)，│
│  │        │        │        │          │附件十六，第9 │
│  │        │        │        │          │頁）          │
├─┼────┼────┼────┼─────┼───────┤
│4 │91.08.26│同上    │110,000 │          │偽造「楊永旺」│
│  │        │        │元      │          │印文壹枚      │
│  │        │        │        │          │（見本院卷(二)，│
│  │        │        │        │          │附件十六，第10│
│  │        │        │        │          │頁）          │
├─┼────┼────┼────┼─────┼───────┤
│5 │91.08.28│同上    │160,000 │          │偽造「楊永旺」│
│  │        │        │元      │          │印文壹枚      │
│  │        │        │        │          │（見本院卷(二)，│
│  │        │        │        │          │附件十六，第10│
│  │        │        │        │          │頁）          │
├─┼────┼────┼────┼─────┼───────┤
│6 │91.08.30│同上    │80,000  │          │偽造「楊永旺」│
│  │        │        │元      │          │印文壹枚      │
│  │        │        │        │          │（見本院卷(二)，│
│  │        │        │        │          │附件十六，第10│
│  │        │        │        │          │頁）          │
├─┼────┼────┼────┼─────┼───────┤
│7 │91.09.02│同上    │30,000  │          │偽造「楊永旺」│
│  │        │        │元      │          │印文壹枚      │
│  │        │        │        │          │（見本院卷(二)，│
│  │        │        │        │          │附件十六，第11│
│  │        │        │        │          │頁）          │
├─┼────┼────┼────┼─────┼───────┤
│8 │91.09.04│同上    │30,000  │          │偽造「楊永旺」│
│  │        │        │元      │          │印文壹枚      │
│  │        │        │        │          │（見本院卷(二)，│
│  │        │        │        │          │附件十六，第11│
│  │        │        │        │          │頁）          │
├─┼────┼────┼────┼─────┼───────┤
│9 │91.09.06│同上    │100,000 │          │偽造「楊永旺」│
│  │        │        │元      │          │印文壹枚      │
│  │        │        │        │          │（見本院卷(二)，│
│  │        │        │        │          │附件十六，第11│
│  │        │        │        │          │頁）          │
├─┼────┼────┼────┼─────┼───────┤
│10│91.09.09│同上    │200,000 │          │偽造「楊永旺」│
│  │        │        │元      │          │印文壹枚      │
│  │        │        │        │          │（見本院卷(二)，│
│  │        │        │        │          │附件十六，第12│
│  │        │        │        │          │頁）          │
├─┼────┼────┼────┼─────┼───────┤
│11│91.09.16│同上    │120,000 │          │偽造「楊永旺」│
│  │        │        │元      │          │印文壹枚      │
│  │        │        │        │          │（見本院卷(二)，│
│  │        │        │        │          │附件十六，第12│
│  │        │        │        │          │頁）          │
├─┼────┼────┼────┼─────┼───────┤
│12│91.09.20│同上    │30,000  │          │偽造「楊永旺」│
│  │        │        │元      │          │印文壹枚      │
│  │        │        │        │          │（見本院卷(二)，│
│  │        │        │        │          │附件十六，第12│
│  │        │        │        │          │頁）          │
├─┼────┼────┼────┼─────┼───────┤
│13│91.10.23│同上    │10,000  │          │偽造「楊永旺」│
│  │        │        │元      │          │印文壹枚      │
│  │        │        │        │          │（見本院卷(二)，│
│  │        │        │        │          │附件十六，第13│
│  │        │        │        │          │頁）          │
├─┼────┼────┼────┼─────┼───────┤
│14│91.12.18│同上    │60,000  │          │偽造「楊永旺」│
│  │        │        │元      │          │印文壹枚      │
│  │        │        │        │          │（見本院卷(二)，│
│  │        │        │        │          │附件十六，第13│
│  │        │        │        │          │頁）          │
├─┼────┼────┼────┼─────┼───────┤
│15│91.12.19│同上    │50,000  │          │偽造「楊永旺」│
│  │        │        │元      │          │印文壹枚      │
│  │        │        │        │          │（見本院卷(二)，│
│  │        │        │        │          │附件十六，第13│
│  │        │        │        │          │頁）          │
├─┼────┼────┼────┼─────┼───────┤
│16│92.02.11│同上    │50,000  │          │偽造「楊永旺」│
│  │        │        │元      │          │印文壹枚      │
│  │        │        │        │          │（見本院卷(二)，│
│  │        │        │        │          │附件十六，第15│
│  │        │        │        │          │頁）          │
├─┼────┼────┼────┼─────┼───────┤
│17│92.05.19│        │        │60,000 元 │              │
│  │        │        │        │（現金存入│              │
│  │        │        │        │）        │              │
├─┼────┼────┼────┼─────┼───────┤
│18│92.08.15│偽刻存戶│50,000  │          │偽造「楊永旺」│
│  │        │印章，製│元      │          │印文壹枚      │
│  │        │作取款憑│        │          │（見本院卷(二)，│
│  │        │條詐領款│        │          │附件十六，第15│
│  │        │項      │        │          │頁）          │
├─┼────┼────┼────┼─────┼───────┤
│19│92.08.18│同上    │100,000 │          │偽造「楊永旺」│
│  │        │        │元      │          │印文壹枚      │
│  │        │        │        │          │（見本院卷(二)，│
│  │        │        │        │          │附件十六，第15│
│  │        │        │        │          │頁）          │
├─┼────┼────┼────┼─────┼───────┤
│20│93.05.18│        │        │58,000 元 │              │
│  │        │        │        │（現金存入│              │
│  │        │        │        │）        │              │
├─┼────┼────┼────┼─────┼───────┤
│21│93.05.19│        │        │300,000 元│              │
│  │        │        │        │（現金存入│              │
│  │        │        │        │）        │              │
├─┼────┼────┼────┼─────┼───────┤
│22│94.07.12│偽刻存戶│150,000 │          │偽造「楊永旺」│
│  │        │印章，製│元（起訴│          │印文壹枚      │
│  │        │作取款憑│書附表誤│          │（見本院卷(二)，│
│  │        │條詐領款│載為100,│          │附件十六，第18│
│  │        │項      │000元） │          │頁）          │
├─┼────┼────┼────┼─────┼───────┤
│23│94.07.14│同上    │50,000  │          │偽造「楊永旺」│
│  │        │        │元      │          │印文壹枚      │
│☆│        │        │        │          │（見本院卷(二)，│
│  │        │        │        │          │附件十六，第55│
│  │        │        │        │          │頁）          │
├─┼────┼────┼────┼─────┼───────┤
│24│94.07.19│同上    │100,000 │          │偽造「楊永旺」│
│  │        │        │元      │          │印文壹枚      │
│  │        │        │        │          │（見本院卷(二)，│
│  │        │        │        │          │附件十六，第18│
│  │        │        │        │          │頁）          │
├─┼────┼────┼────┼─────┼───────┤
│25│94.09.22│同上    │32,000  │          │偽造「楊永旺」│
│☆│        │        │元      │          │印文壹枚      │
│  │        │        │        │          │（見本院卷(二)，│
│  │        │        │        │          │附件十六，第17│
│  │        │        │        │          │頁）          │
├─┼────┼────┼────┼─────┼───────┤
│26│94.09.23│同上    │28,000  │          │偽造「楊永旺」│
│☆│        │        │元      │          │印文壹枚      │
│  │        │        │        │          │（見本院卷(二)，│
│  │        │        │        │          │附件十六，第19│
│  │        │        │        │          │頁）          │
├─┼────┼────┼────┼─────┼───────┤
│27│94.09.26│同上    │40,000  │          │偽造「楊永旺」│
│☆│        │        │元      │          │印文壹枚      │
│  │        │        │        │          │（見本院卷(二)，│
│  │        │        │        │          │附件十六，第19│
│  │        │        │        │          │頁）          │
├─┼────┼────┼────┼─────┼───────┤
│28│94.10.05│同上    │40,000  │          │偽造「楊永旺」│
│☆│        │        │元      │          │印文壹枚      │
│  │        │        │        │          │（見本院卷(二)，│
│  │        │        │        │          │附件十六，第20│
│  │        │        │        │          │頁）          │
├─┼────┼────┼────┼─────┼───────┤
│29│94.10.18│        │        │140,000 元│              │
│  │        │        │        │（現金存入│              │
│  │        │        │        │）        │              │
├─┼────┼────┼────┼─────┼───────┤
│30│94.12.14│偽刻存戶│100,000 │          │偽造「楊永旺」│
│  │        │印章，製│元      │          │印文壹枚      │
│  │        │作取款憑│        │          │（見本院卷(二)，│
│  │        │條詐領款│        │          │附件十六，第18│
│  │        │項      │        │          │頁）          │
├─┼────┼────┼────┼─────┼───────┤
│31│94.12.16│同上    │50,000  │          │偽造「楊永旺」│
│  │        │        │元      │          │印文壹枚      │
│  │        │        │        │          │（見本院卷(二)，│
│  │        │        │        │          │附件十六，第25│
│  │        │        │        │          │頁）          │
├─┼────┼────┼────┼─────┼───────┤
│32│95.03.22│        │        │10,000 元 │              │
│  │        │        │        │（現金存入│              │
│  │        │        │        │）        │              │
├─┼────┼────┼────┼─────┼───────┤
│33│95.03.27│        │        │10,000 元 │              │
│  │        │        │        │（現金存入│              │
│  │        │        │        │）        │              │
├─┼────┼────┼────┼─────┼───────┤
│34│95.03.30│        │        │10,000 元 │              │
│  │        │        │        │（現金存入│              │
│  │        │        │        │）        │              │
├─┼────┼────┼────┼─────┼───────┤
│35│95.04.03│        │        │20,000 元 │              │
│  │        │        │        │（現金存入│              │
│  │        │        │        │）        │              │
├─┼────┼────┼────┼─────┼───────┤
│36│95.04.19│        │        │100,000元 │              │
│  │        │        │        │（現金存入│              │
│  │        │        │        │）        │              │
└─┴────┴────┴────┴─────┴───────┘
附表四之二：
┌─┬────┬────┬────┬─────┬──────┬───────┐
│編│        │        │挪用金額│存入回補  │            │              │
│  │犯罪日期│犯罪手法│(新臺幣)│暨來源    │  論罪科刑  │    沒收欄    │
│號│        │        │        │ (新臺幣 )│            │              │
├─┼────┼────┼────┼─────┼──────┼───────┤
│1 │95.10.20│偽刻存戶│100,000 │（此欄為填│甲○○犯銀行│偽造「楊永旺」│
│  │        │印章，製│元      │補虧空款項│法第一百二十│印文壹枚      │
│☆│        │作取款憑│        │行為，不構│五條之二第一│（見本院卷(二)，│
│  │        │條詐領款│        │成犯罪）  │項之背信罪，│附件十六，第56│
│  │        │項      │        │          │處有期徒刑│頁）          │
├─┼────┼────┼────┼─────┤年陸月。    ├───────┤
│2 │95.11.10│同上    │100,000 │          │            │偽造「楊永旺」│
│  │        │        │元      │          │            │印文壹枚      │
│  │        │        │        │          │            │（見本院卷(二)，│
│  │        │        │        │          │            │附件十六，第25│
│  │        │        │        │          │            │頁）          │
├─┼────┼────┼────┼─────┤            ├───────┤
│3 │95.11.13│同上    │50,000  │          │            │偽造「楊永旺」│
│☆│        │        │元      │          │            │印文壹枚      │
│  │        │        │        │          │            │（見本院卷(二)，│
│  │        │        │        │          │            │附件十六，第57│
│  │        │        │        │          │            │頁）          │
├─┼────┼────┼────┼─────┤            ├───────┤
│4 │95.12.05│        │        │100,000 元│            │              │
│  │        │        │        │（現金存入│            │              │
│  │        │        │        │）        │            │              │
├─┼────┼────┼────┼─────┤            ├───────┤
│5 │95.12.13│偽刻存戶│100,000 │          │            │偽造「楊永旺」│
│  │（起訴書│印章，製│元      │          │            │印文壹枚      │
│  │附表誤載│作取款憑│        │          │            │（見本院卷(二)，│
│  │95.12.  │條詐領款│        │          │            │附件十六，第26│
│  │15）    │項      │        │          │            │頁）          │
├─┼────┼────┼────┼─────┤            ├───────┤
│6 │95.12.14│        │        │150,000 元│            │              │
│  │        │        │        │（現金存入│            │              │
│  │        │        │        │）        │            │              │
├─┼────┼────┼────┼─────┤            ├───────┤
│7 │95.12.15│        │        │200,000 元│            │              │
│  │        │        │        │（現金存入│            │              │
│  │        │        │        │）        │            │              │
├─┼────┼────┼────┼─────┤            ├───────┤
│8 │95.12.18│        │        │600,000 元│            │              │
│  │        │        │        │（由蔡月荈│            │              │
│  │        │        │        │帳戶轉入）│            │              │
├─┼────┼────┼────┼─────┤            ├───────┤
│9 │95.12.19│        │        │600,000 元│            │              │
│  │        │        │        │（現金存入│            │              │
│  │        │        │        │）        │            │              │
├─┼────┼────┼────┼─────┤            ├───────┤
│10│96.01.04│偽刻存戶│100,000 │          │            │偽造「楊永旺」│
│  │        │印章，製│元      │          │            │印文壹枚      │
│☆│        │作取款憑│        │          │            │（見本院卷(二)，│
│  │        │條詐領款│        │          │            │附件十六，第29│
│  │        │項      │        │          │            │頁）          │
├─┼────┼────┼────┼─────┤            ├───────┤
│11│96.01.05│同上    │100,000 │          │            │偽造「楊永旺」│
│☆│        │        │元      │          │            │印文壹枚      │
│  │        │        │        │          │            │（見本院卷(二)，│
│  │        │        │        │          │            │附件十六，第29│
│  │        │        │        │          │            │頁）          │
├─┼────┼────┼────┼─────┤            ├───────┤
│12│96.01.08│同上    │140,000 │          │            │偽造「楊永旺」│
│☆│        │        │元      │          │            │印文壹枚      │
│  │        │        │        │          │            │（見本院卷(二)，│
│  │        │        │        │          │            │附件十六，第29│
│  │        │        │        │          │            │頁）          │
├─┼────┼────┼────┼─────┤            ├───────┤
│13│96.01.09│同上    │160,000 │          │            │偽造「楊永旺」│
│☆│        │        │元      │          │            │印文壹枚      │
│  │        │        │        │          │            │（見本院卷(二)，│
│  │        │        │        │          │            │附件十六，第30│
│  │        │        │        │          │            │頁）          │
├─┼────┼────┼────┼─────┤            ├───────┤
│14│96.01.12│同上    │200,000 │          │            │偽造「楊永旺」│
│☆│        │        │元      │          │            │印文壹枚      │
│  │        │        │        │          │            │（見本院卷(二)，│
│  │        │        │        │          │            │附件十六，第30│
│  │        │        │        │          │            │頁）          │
├─┼────┼────┼────┼─────┤            ├───────┤
│15│96.01.18│同上    │300,000 │          │            │偽造「楊永旺」│
│☆│        │        │元      │          │            │印文壹枚      │
│  │        │        │        │          │            │（見本院卷(二)，│
│  │        │        │        │          │            │附件十六，第30│
│  │        │        │        │          │            │頁）          │
├─┼────┼────┼────┼─────┤            ├───────┤
│16│96.03.12│        │        │200,000 元│            │              │
│  │        │        │        │（轉帳存入│            │              │
│  │        │        │        │）        │            │              │
├─┼────┼────┼────┼─────┤            ├───────┤
│17│96.03.14│        │        │100,000 元│            │              │
│  │        │        │        │（轉帳存入│            │              │
│  │        │        │        │）        │            │              │
├─┼────┼────┼────┼─────┤            ├───────┤
│18│96.03.15│        │        │300,000 元│            │              │
│  │        │        │        │（轉帳存入│            │              │
│  │        │        │        │）        │            │              │
├─┼────┼────┼────┼─────┤            ├───────┤
│19│96.03.16│        │        │200,000 元│            │              │
│  │        │        │        │（轉帳存入│            │              │
│  │        │        │        │）        │            │              │
├─┼────┼────┼────┼─────┤            ├───────┤
│20│96.03.19│        │        │200,000 元│            │              │
│  │        │        │        │（轉帳存入│            │              │
│  │        │        │        │）        │            │              │
├─┼────┼────┼────┼─────┤            ├───────┤
│21│96.03.21│偽刻存戶│200,000 │          │            │偽造「楊永旺」│
│  │        │印章，製│元      │          │            │印文壹枚      │
│  │        │作取款憑│        │          │            │（見本院卷(二)，│
│  │        │條詐領款│        │          │            │附件十六，第25│
│  │        │項      │        │          │            │頁）          │
├─┼────┼────┼────┼─────┤            ├───────┤
│22│96.03.22│同上    │100,000 │          │            │偽造「楊永旺」│
│  │        │        │元      │          │            │印文壹枚      │
│  │        │        │        │          │            │（見本院卷(二)，│
│  │        │        │        │          │            │附件十六，第33│
│  │        │        │        │          │            │頁）          │
├─┼────┼────┼────┼─────┤            ├───────┤
│23│96.03.26│同上    │200,000 │          │            │偽造「楊永旺」│
│  │        │        │元      │          │            │印文壹枚      │
│  │        │        │        │          │            │（見本院卷(二)，│
│  │        │        │        │          │            │附件十六，第33│
│  │        │        │        │          │            │頁）          │
├─┼────┼────┼────┼─────┤            ├───────┤
│24│96.03.28│同上    │100,000 │          │            │偽造「楊永旺」│
│  │        │        │元      │          │            │印文壹枚      │
│  │        │        │        │          │            │（見本院卷(二)，│
│  │        │        │        │          │            │附件十六，第33│
│  │        │        │        │          │            │頁）          │
├─┼────┼────┼────┼─────┤            ├───────┤
│25│96.03.30│同上    │250,000 │          │            │偽造「楊永旺」│
│  │        │        │元（起訴│          │            │印文壹枚      │
│  │        │        │書附表誤│          │            │（見本院卷(二)，│
│  │        │        │載為200,│          │            │附件十六，第34│
│  │        │        │000元） │          │            │頁）          │
├─┼────┼────┼────┼─────┤            ├───────┤
│26│96.04.02│同上    │250,000 │          │            │偽造「楊永旺」│
│  │        │        │元      │          │            │印文壹枚      │
│  │        │        │        │          │            │（見本院卷(二)，│
│  │        │        │        │          │            │附件十六，第34│
│  │        │        │        │          │            │頁）          │
├─┼────┼────┼────┼─────┤            ├───────┤
│27│96.04.03│同上    │100,000 │          │            │偽造「楊永旺」│
│  │        │        │元      │          │            │印文壹枚      │
│  │        │        │        │          │            │（見本院卷(二)，│
│  │        │        │        │          │            │附件十六，第34│
│  │        │        │        │          │            │頁）          │
├─┼────┼────┼────┼─────┤            ├───────┤
│28│96.04.11│同上    │200,000 │          │            │偽造「楊永旺」│
│  │        │        │元      │          │            │印文壹枚      │
│  │        │        │        │          │            │（見本院卷(二)，│
│  │        │        │        │          │            │附件十六，第35│
│  │        │        │        │          │            │頁）          │
├─┼────┼────┼────┼─────┤            ├───────┤
│29│96.04.18│同上    │100,000 │          │            │偽造「楊永旺」│
│  │        │        │元（起訴│          │            │印文壹枚      │
│  │        │        │書附表誤│          │            │（見本院卷(二)，│
│  │        │        │載為300,│          │            │附件十六，第35│
│  │        │        │000元） │          │            │頁）          │
├─┼────┼────┼────┼─────┤            ├───────┤
│30│96.08.15│        │        │200,000 元│            │              │
│  │        │        │        │（現金存入│            │              │
│  │        │        │        │）        │            │              │
├─┼────┼────┼────┼─────┤            ├───────┤
│31│96.08.16│        │        │300,000 元│            │              │
│  │        │        │        │（現金存入│            │              │
│  │        │        │        │）        │            │              │
├─┼────┼────┼────┼─────┤            ├───────┤
│32│96.08.17│        │        │500,000 元│            │              │
│  │        │        │        │（現金存入│            │              │
│  │        │        │        │）        │            │              │
├─┼────┼────┼────┼─────┤            ├───────┤
│33│96.09.28│偽刻存戶│600,000 │          │            │偽造「楊永旺」│
│  │        │印章，製│元      │          │            │印文壹枚      │
│  │        │作取款憑│        │          │            │（見本院卷(二)，│
│  │        │條詐領款│        │          │            │附件十六，第37│
│  │        │項      │        │          │            │頁）          │
├─┼────┼────┼────┼─────┤            ├───────┤
│34│96.10.01│同上    │300,000 │          │            │偽造「楊永旺」│
│☆│        │        │元      │          │            │印文壹枚      │
│  │        │        │        │          │            │（見本院卷(二)，│
│  │        │        │        │          │            │附件十六，第38│
│  │        │        │        │          │            │頁）          │
├─┼────┼────┼────┼─────┤            ├───────┤
│35│96.10.18│        │        │400,000 元│            │              │
│  │        │        │        │（現金存入│            │              │
│  │        │        │        │）        │            │              │
├─┼────┼────┼────┼─────┤            ├───────┤
│36│96.10.25│偽刻存戶│200,000 │          │            │偽造「楊永旺」│
│  │        │印章，製│元      │          │            │印文壹枚      │
│  │        │作取款憑│        │          │            │（見本院卷(二)，│
│  │        │條詐領款│        │          │            │附件十六，第38│
│  │        │項      │        │          │            │頁）          │
├─┼────┼────┼────┼─────┤            ├───────┤
│37│96.10.26│同上    │100,000 │          │            │偽造「楊永旺」│
│  │        │        │元      │          │            │印文壹枚      │
│  │        │        │        │          │            │（見本院卷(二)，│
│  │        │        │        │          │            │附件十六，第39│
│  │        │        │        │          │            │頁）          │
├─┼────┼────┼────┼─────┤            ├───────┤
│38│96.11.01│同上    │100,000 │          │            │偽造「楊永旺」│
│  │        │        │元      │          │            │印文壹枚      │
│  │        │        │        │          │            │（見本院卷(二)，│
│  │        │        │        │          │            │附件十六，第39│
│  │        │        │        │          │            │頁）          │
├─┼────┼────┼────┼─────┤            ├───────┤
│39│96.11.08│同上    │200,000 │          │            │偽造「楊永旺」│
│  │        │        │元      │          │            │印文壹枚      │
│  │        │        │        │          │            │（見本院卷(二)，│
│  │        │        │        │          │            │附件十六，第58│
│  │        │        │        │          │            │頁）          │
├─┼────┼────┼────┼─────┤            ├───────┤
│40│96.11.15│        │        │500,000 元│            │              │
│  │        │        │        │（轉帳存入│            │              │
│  │        │        │        │）        │            │              │
├─┼────┼────┼────┼─────┤            ├───────┤
│41│96.11.19│        │        │100,000 元│            │              │
│  │        │        │        │（現金存入│            │              │
│  │        │        │        │）        │            │              │
├─┼────┼────┼────┼─────┤            ├───────┤
│42│96.11.23│偽刻存戶│300,000 │          │            │偽造「楊永旺」│
│  │        │印章，製│元      │          │            │印文壹枚      │
│  │        │作取款憑│        │          │            │（見本院卷(二)，│
│  │        │條詐領款│        │          │            │附件十六，第41│
│  │        │項      │        │          │            │頁）          │
├─┼────┼────┼────┼─────┤            ├───────┤
│43│96.11.26│        │        │300,000 元│            │              │
│  │        │        │        │（轉帳存入│            │              │
│  │        │        │        │）        │            │              │
├─┼────┼────┼────┼─────┤            ├───────┤
│44│96.11.26│偽刻存戶│150,000 │          │            │偽造「楊永旺」│
│  │        │印章，製│元      │          │            │印文壹枚      │
│  │        │作取款憑│        │          │            │（見本院卷(二)，│
│  │        │條詐領款│        │          │            │附件十六，第43│
│  │        │項      │        │          │            │頁）          │
├─┼────┼────┼────┼─────┤            ├───────┤
│45│96.12.11│同上    │252,000 │          │            │偽造「楊永旺」│
│  │        │        │元      │          │            │印文壹枚      │
│  │        │        │        │          │            │（見本院卷(二)，│
│  │        │        │        │          │            │附件十六，第43│
│  │        │        │        │          │            │頁）          │
├─┼────┼────┼────┼─────┤            ├───────┤
│46│96.12.17│同上    │98,000  │          │            │偽造「楊永旺」│
│  │        │        │元      │          │            │印文壹枚      │
│  │        │        │        │          │            │（見本院卷(二)，│
│  │        │        │        │          │            │附件十六，第43│
│  │        │        │        │          │            │頁）          │
├─┼────┼────┼────┼─────┤            ├───────┤
│47│96.12.21│同上    │100,000 │          │            │偽造「楊永旺」│
│  │        │        │元      │          │            │印文壹枚      │
│  │        │        │        │          │            │（見本院卷(二)，│
│  │        │        │        │          │            │附件十六，第44│
│  │        │        │        │          │            │頁）          │
├─┼────┼────┼────┼─────┤            ├───────┤
│48│97.01.04│        │        │94,772 元 │            │              │
│  │        │        │        │（現金存入│            │              │
│  │        │        │        │）        │            │              │
├─┼────┼────┼────┼─────┤            ├───────┤
│49│97.01.18│        │        │5,228 元（│            │              │
│  │(存款憑 │        │        │現金存入）│            │              │
│  │條記載97│        │        │          │            │              │
│  │.1.7)   │        │        │          │            │              │
└─┴────┴────┴────┴─────┴──────┴───────┘
附表四之一及附表四之二，挪用金額合計7,250,000元
附表四之一及附表四之二，存入回補金額合計5,750,000元
銀行代墊金額1,500,000元
附表五：（戴嘉興，帳號：00000000000）
┌─┬────┬────┬────┬─────┬──────┐
│編│        │        │挪用金額│存入回補  │            │
│  │犯罪日期│犯罪手法│(新臺幣)│暨來源    │  論罪科刑  │
│號│        │        │        │(新臺幣 ) │            │
├─┼────┼────┼────┼─────┼──────┤
│1 │96.05.02│盜蓋存戶│70,000  │（此欄為填│甲○○犯銀行│
│  │        │印章，製│元      │補虧空款項│法第一百二十│
│  │        │作取款憑│        │行為，不構│五條之二第一│
│  │        │條詐領款│        │成犯罪）  │項之背信罪，│
│  │        │項      │        │          │處有期徒刑│
├─┼────┼────┼────┼─────┤年陸月。    │
│2 │96.05.04│同上    │250,000 │          │            │
│  │        │        │元      │          │            │
├─┴────┴────┼────┼─────┤            │
│小                  計│320,000 │0         │            │
│                      │元      │          │            │
├──────┬────┴────┴─────┴──────┤
│銀行代墊金額│320,000元                                   │
└──────┴──────────────────────┘
附表六：（鄭惠珍，帳號：00000000000）
┌─┬────┬────┬────┬─────┬──────┐
│編│        │        │挪用金額│存入回補  │            │
│  │犯罪日期│犯罪手法│(新臺幣)│暨來源    │  論罪科刑  │
│號│        │        │        │(新臺幣 ) │            │
├─┼────┼────┼────┼─────┼──────┤
│1 │95.12.19│盜蓋存戶│100,000 │（此欄為填│甲○○犯銀行│
│  │        │印章，製│元      │補虧空款項│法第一百二十│
│☆│        │作取款憑│        │行為，不構│五條之二第一│
│  │        │條詐領款│        │成犯罪）  │項之背信罪，│
│  │        │項      │        │          │處有期徒刑│
├─┼────┼────┼────┼─────┤年陸月。    │
│2 │95.12.25│        │        │100,000 元│            │
│  │        │        │        │（現金存入│            │
│  │        │        │        │）        │            │
├─┼────┼────┼────┼─────┤            │
│3 │96.05.04│盜蓋存戶│100,000 │          │            │
│  │        │印章，製│元      │          │            │
│☆│        │作取款憑│        │          │            │
│  │        │條詐領款│        │          │            │
│  │        │項      │        │          │            │
├─┼────┼────┼────┼─────┤            │
│4 │96.05.11│同上    │100,000 │          │            │
│☆│        │        │元      │          │            │
├─┼────┼────┼────┼─────┤            │
│5 │96.05.18│同上    │50,000  │          │            │
│☆│        │        │元      │          │            │
├─┼────┼────┼────┼─────┤            │
│6 │96.05.29│        │        │90,000 元 │            │
│  │        │        │        │（現金存入│            │
│  │        │        │        │）        │            │
├─┼────┼────┼────┼─────┤            │
│7 │96.05.30│        │        │160,000 元│            │
│  │        │        │        │（現金存入│            │
│  │        │        │        │）        │            │
├─┼────┼────┼────┼─────┤            │
│8 │96.06.26│盜蓋存戶│200,000 │          │            │
│  │        │印章，製│元      │          │            │
│  │        │作取款憑│        │          │            │
│  │        │條詐領款│        │          │            │
│  │        │項      │        │          │            │
├─┼────┼────┼────┼─────┤            │
│9 │96.06.27│同上    │150,000 │          │            │
│  │        │        │元      │          │            │
├─┼────┼────┼────┼─────┤            │
│10│96.07.09│同上    │45,000  │          │            │
│  │        │        │元      │          │            │
├─┼────┼────┼────┼─────┤            │
│11│96.12.17│        │        │5,024 元  │            │
│  │        │        │        │（現金存入│            │
│  │        │        │        │）        │            │
├─┴────┴────┼────┼─────┤            │
│小                  計│745,000 │355,024 元│            │
│                      │元      │          │            │
├──────┬────┴────┴─────┴──────┤
│銀行代墊金額│389,976元                                   │
└──────┴──────────────────────┘
附表七：（紀曾天合，帳號：00000000000）
┌─┬────┬────┬────┬─────┬──────┐
│編│        │        │挪用金額│存入回補  │            │
│  │犯罪日期│犯罪手法│(新臺幣)│暨來源    │  論罪科刑  │
│號│        │        │        │(新臺幣 ) │            │
├─┼────┼────┼────┼─────┼──────┤
│1 │95.11.27│盜蓋存戶│300,000 │（此欄為填│甲○○犯銀行│
│  │        │印章，製│元      │補虧空款項│法第一百二十│
│  │        │作取款憑│        │行為，不構│五條之二第一│
│  │        │條詐領款│        │成犯罪）  │項之背信罪，│
│  │        │項      │        │          │處有期徒刑│
├─┼────┼────┼────┼─────┤年陸月。    │
│2 │95.11.28│同上    │50,000  │          │            │
│  │        │        │元      │          │            │
├─┼────┼────┼────┼─────┤            │
│3 │95.11.30│同上    │50,000  │          │            │
│  │        │        │元      │          │            │
├─┼────┼────┼────┼─────┤            │
│4 │95.12.05│同上    │100,000 │          │            │
│  │        │        │元      │          │            │
├─┼────┼────┼────┼─────┤            │
│5 │95.12.07│同上    │100,000 │          │            │
│  │        │        │元      │          │            │
├─┴────┴────┼────┼─────┤            │
│小                  計│600,000 │0         │            │
│                      │元      │          │            │
├──────┬────┴────┴─────┴──────┤
│銀行代墊金額│600,000元                                   │
└──────┴──────────────────────┘
附表八：（陳永照，帳號：00000000000）
┌─┬────┬────┬────┬─────┬───────┐
│編│        │        │挪用金額│存入回補  │              │
│  │犯罪日期│犯罪手法│(新臺幣)│暨來源    │   沒收欄     │
│號│        │        │        │(新臺幣 ) │              │
├─┼────┼────┼────┼─────┼───────┤
│1 │90.08.21│盜蓋存戶│250,000 │（此欄為填│無            │
│  │（起訴書│印章，製│元      │補虧空款項│              │
│  │附表誤載│作取款憑│        │行為，不構│              │
│  │為90.8  │條詐領款│        │成犯罪）  │              │
│  │.20 ）  │項      │        │          │              │
├─┼────┼────┼────┼─────┼───────┤
│2 │90.12.20│        │        │250,000 元│              │
│  │        │        │        │（轉帳存入│              │
│  │        │        │        │）        │              │
├─┼────┼────┼────┼─────┼───────┤
│3 │91.04.01│冒用存戶│300,000 │          │偽造「陳永照」│
│  │        │名義申請│元      │          │簽名貳枚      │
│  │        │金融卡，│        │          │（見本院卷(二)，│
│  │        │再持金融│        │          │附件十二，第2 │
│  │        │卡將金額│        │          │頁）          │
│  │        │轉至其他│        │          │              │
│  │        │帳戶    │        │          │              │
├─┼────┼────┼────┼─────┼───────┤
│4 │91.04.01│盜蓋存戶│20,000  │          │無            │
│  │        │印章，製│元      │          │              │
│☆│        │作取款憑│        │          │              │
│  │        │條詐領款│        │          │              │
│  │        │項      │        │          │              │
├─┼────┼────┼────┼─────┼───────┤
│5 │91.04.10│同上    │20,000  │          │無            │
│☆│        │        │元      │          │              │
├─┼────┼────┼────┼─────┼───────┤
│6 │91.04.17│        │        │40,000 元 │              │
│  │        │        │        │（現金存入│              │
│  │        │        │        │）        │              │
├─┼────┼────┼────┼─────┼───────┤
│7 │91.07.25│        │        │300,000 元│              │
│  │        │        │        │（虛存）  │              │
├─┼────┼────┼────┼─────┼───────┤
│8 │92.05.28│盜蓋存戶│50,000  │          │無            │
│  │        │印章，製│元      │          │              │
│  │        │作取款憑│        │          │              │
│  │        │條詐領款│        │          │              │
│  │        │項      │        │          │              │
├─┼────┼────┼────┼─────┼───────┤
│9 │92.12.26│        │        │351,000 元│              │
│  │        │        │        │（現金存入│              │
│  │        │        │        │，利息    │              │
│  │        │        │        │1,000 元）│              │
├─┼────┼────┼────┼─────┼───────┤
│10│94.11.25│盜蓋存戶│324,000 │          │無            │
│  │        │印章，製│元（其中│          │              │
│  │        │作取款憑│4,000元 │          │              │
│  │        │條詐領款│交給客戶│          │              │
│  │        │項      │）      │          │              │
├─┼────┼────┼────┼─────┼───────┤
│11│95.02.23│        │        │20,000 元 │              │
│  │        │        │        │（現金存入│              │
│  │        │        │        │）        │              │
├─┼────┼────┼────┼─────┼───────┤
│12│95.04.25│盜蓋存戶│50,000  │          │無            │
│  │        │印章，製│元      │          │              │
│☆│        │作取款憑│        │          │              │
│  │        │條詐領款│        │          │              │
│  │        │項      │        │          │              │
├─┼────┼────┼────┼─────┼───────┤
│13│95.12.26│        │        │50,960 元 │              │
│  │        │        │        │（現金存入│              │
│  │        │        │        │，利息 960│              │
│  │        │        │        │元）      │              │
├─┴────┴────┼────┼─────┼───────┤
│小                  計│1,010,00│710,000 元│              │
│                      │0元     │          │              │
├──────┬────┴────┴─────┴───────┤
│銀行代墊金額│300,000元                                     │
└──────┴───────────────────────┘
附表九：（何亦福，帳號：00000000000）
┌─┬────┬────┬────┬─────┬──────┐
│編│        │        │挪用金額│存入回補  │            │
│  │犯罪日期│犯罪手法│(新臺幣)│暨來源    │  論罪科刑  │
│號│        │        │        │(新臺幣 ) │            │
├─┼────┼────┼────┼─────┼──────┤
│1 │96.11.26│盜蓋存戶│500,000 │（此欄為填│甲○○犯銀行│
│  │        │印章，製│元      │補虧空款項│法第一百二十│
│  │        │作取款憑│        │行為，不構│五條之二第一│
│  │        │條詐領款│        │成犯罪）  │項之背信罪，│
│  │        │項（其中│        │          │處有期徒刑│
│  │        │30 萬元 │        │          │年貳月。    │
│  │        │轉入楊永│        │          │            │
│  │        │旺帳戶內│        │          │            │
│  │        │；20 萬 │        │          │            │
│  │        │元以臨時│        │          │            │
│  │        │存欠領現│        │          │            │
│  │        │）      │        │          │            │
├─┴────┴────┼────┼─────┤            │
│小                  計│500,000 │0         │            │
│                      │元      │          │            │
├──────┬────┴────┴─────┴──────┤
│銀行代墊金額│500,000元                                   │
└──────┴──────────────────────┘
附表十：（洪黃美霞，帳號：00000000000）
┌─┬────┬────┬────┬─────┬──────┐
│編│        │        │挪用金額│存入回補  │            │
│  │犯罪日期│犯罪手法│(新臺幣)│暨來源    │  論罪科刑  │
│號│        │        │        │(新臺幣 ) │            │
├─┼────┼────┼────┼─────┼──────┤
│1 │96.11.15│盜蓋存戶│500,000 │（此欄為填│甲○○犯銀行│
│  │        │印章，製│元      │補虧空款項│法第一百二十│
│  │        │作取款憑│        │行為，不構│五條之二第一│
│  │        │條詐領款│        │成犯罪）  │項之背信罪，│
│  │        │項（轉入│        │          │處有期徒刑│
│  │        │楊永旺帳│        │          │年貳月。    │
│  │        │戶內）  │        │          │            │
├─┴────┴────┼────┼─────┤            │
│小                  計│500,000 │0         │            │
│                      │元      │          │            │
├──────┬────┴────┴─────┴──────┤
│銀行代墊金額│500,000元                                   │
└──────┴──────────────────────┘
附表十一：（戴蔡月荈，帳號：00000000000）
┌─┬────┬────┬────┬─────┬──────┐
│編│        │        │挪用金額│存入回補  │            │
│  │犯罪日期│犯罪手法│(新臺幣)│暨來源    │  論罪科刑  │
│號│        │        │        │(新臺幣 ) │            │
├─┼────┼────┼────┼─────┼──────┤
│1 │95.12.14│盜蓋存戶│280,000 │（此欄為填│甲○○犯銀行│
│  │        │印章，製│元      │補虧空款項│法第一百二十│
│  │        │作取款憑│        │行為，不構│五條之二第一│
│  │        │條詐領款│        │成犯罪）  │項之背信罪，│
│  │        │項      │        │          │處有期徒刑│
├─┼────┼────┼────┼─────┤年陸月。    │
│2 │95.12.15│同上    │220,000 │          │            │
│  │        │        │元      │          │            │
├─┼────┼────┼────┼─────┤            │
│3 │95.12.18│同上（轉│600,000 │          │            │
│  │        │入楊永旺│元      │          │            │
│  │        │帳戶內）│        │          │            │
├─┼────┼────┼────┼─────┤            │
│4 │95.12.19│同上    │300,000 │          │            │
│  │        │        │元      │          │            │
├─┼────┼────┼────┼─────┤            │
│5 │96.06.22│        │        │100,000 元│            │
├─┼────┼────┼────┼─────┤            │
│6 │96.07.13│        │        │200,000 元│            │
│  │        │        │        │（客戶領款│            │
│  │        │        │        │未記帳，手│            │
│  │        │        │        │工記存摺，│            │
│  │        │        │        │直接交現金│            │
│  │        │        │        │）        │            │
├─┼────┼────┼────┼─────┤            │
│7 │96.08.21│存戶臨櫃│250,000 │          │            │
│  │        │存款，未│元      │          │            │
│☆│        │將金錢存│        │          │            │
│  │        │入而侵占│        │          │            │
│  │        │入己    │        │          │            │
├─┼────┼────┼────┼─────┤            │
│8 │96.09.28│        │        │1,000,00 0│            │
│  │        │        │        │元（存戶要│            │
│  │        │        │        │匯款，以現│            │
│  │        │        │        │金歸還）  │            │
├─┴────┴────┼────┼─────┤            │
│小                  計│1,650,00│1,300,00 0│            │
│                      │0元     │元        │            │
├──────┬────┴────┴─────┴──────┤
│銀行代墊金額│350,000元                                   │
└──────┴──────────────────────┘
附表十二之一：（陳郭美鳳，帳號：00000000000）
┌─┬────┬────┬────┬─────┐
│編│        │        │挪用金額│存入回補  │
│  │犯罪日期│犯罪手法│(新臺幣)│暨來源    │
│號│        │        │        │(新臺幣 ) │
├─┼────┼────┼────┼─────┤
│1 │95.05.18│盜蓋存戶│200,000 │（此欄為填│
│  │        │印章，製│元      │補虧空款項│
│☆│        │作取款憑│        │行為，不構│
│  │        │條詐領款│        │成犯罪）  │
│  │        │項      │        │          │
├─┼────┼────┼────┼─────┤
│2 │95.05.18│同上    │100,000 │          │
│  │        │        │元      │          │
├─┼────┼────┼────┼─────┤
│3 │95.05.19│同上    │450,000 │          │
│  │        │        │元      │          │
├─┼────┼────┼────┼─────┤
│4 │95.05.23│同上    │150,000 │          │
│  │        │        │元      │          │
└─┴────┴────┴────┴─────┘
附表十二之二：
┌─┬────┬────┬────┬─────┬──────┐
│編│        │        │挪用金額│存入回補  │            │
│  │犯罪日期│犯罪手法│(新臺幣)│暨來源    │  論罪科刑  │
│號│        │        │        │(新臺幣 ) │            │
├─┼────┼────┼────┼─────┼──────┤
│1 │95.12.19│同上    │100,000 │（此欄為填│甲○○犯銀行│
│☆│        │        │元      │補虧空款項│法第一百二十│
│  │        │        │        │行為，不構│五條之二第一│
│  │        │        │        │成犯罪）  │項前段之背信│
├─┼────┼────┼────┼─────┤罪，處有期徒│
│2 │95.12.22│存戶臨櫃│50,000  │          │刑年陸月。│
│  │        │存款，未│元      │          │            │
│  │        │將金錢存│        │          │            │
│  │        │入而侵占│        │          │            │
│  │        │入己    │        │          │            │
├─┼────┼────┼────┼─────┤            │
│3 │95.12.29│同上    │50,000  │          │            │
│  │        │        │元      │          │            │
├─┼────┼────┼────┼─────┤            │
│4 │96.05.04│        │        │350,000 元│            │
│  │        │        │        │（存摺記帳│            │
│  │        │        │        │，電腦未入│            │
│  │        │        │        │帳）      │            │
├─┼────┼────┼────┼─────┤            │
│5 │96.12.26│盜蓋存戶│46,000  │          │            │
│  │        │印章，製│元      │          │            │
│☆│        │作取款憑│        │          │            │
│  │        │條詐領款│        │          │            │
│  │        │項      │        │          │            │
└─┴────┴────┴────┴─────┴──────┘
附表十二之一及附表十二之二，挪用金額合計1,146,000元
附表十二之一及附表十二之二，存入回補金額合計350,000元
銀行代墊金額796,000元
附表十三之一：（楊明吉，帳號：00000000000）
┌─┬────┬────┬────┬─────┐
│編│        │        │挪用金額│存入回補  │
│  │犯罪日期│犯罪手法│(新臺幣)│暨來源    │
│號│        │        │        │(新臺幣 ) │
├─┼────┼────┼────┼─────┤
│1 │93.11.18│盜蓋存戶│200,000 │（此欄為填│
│  │        │印章，製│元      │補虧空款項│
│  │        │作取款憑│        │行為，不構│
│  │        │條詐領款│        │成犯罪）  │
│  │        │項      │        │          │
├─┼────┼────┼────┼─────┤
│2 │93.12.27│同上    │300,000 │          │
│  │        │        │元      │          │
└─┴────┴────┴────┴─────┘
附表十三之二：
┌─┬────┬────┬────┬─────┬──────┐
│編│        │        │挪用金額│存入回補  │            │
│  │犯罪日期│犯罪手法│(新臺幣)│暨來源    │  論罪科刑  │
│號│        │        │        │(新臺幣 ) │            │
├─┼────┼────┼────┼─────┼──────┤
│1 │96.01.25│同上    │100,000 │（此欄為填│甲○○犯銀行│
│  │        │        │元      │補虧空款項│法第一百二十│
│  │        │        │        │行為，不構│五條之二第一│
│  │        │        │        │成犯罪）  │項前段之背信│
│  │        │        │        │          │罪，處有期徒│
│  │        │        │        │          │刑年貳月。│
└─┴────┴────┴────┴─────┴──────┘
附表十三之一及附表十三之二，挪用金額合計600,000元
銀行代墊金額600,000元
附表十四：（陳茂前，帳號：00000000000）
┌─┬────┬────┬────┬─────┬──────┐
│編│        │        │挪用金額│存入回補  │            │
│  │犯罪日期│犯罪手法│(新臺幣)│暨來源    │  論罪科刑  │
│號│        │        │        │(新臺幣 ) │            │
├─┼────┼────┼────┼─────┼──────┤
│1 │96.05.29│盜蓋存戶│150,000 │（此欄為填│甲○○犯銀行│
│  │        │印章，製│元      │補虧空款項│法第一百二十│
│  │        │作取款憑│        │行為，不構│五條之二第一│
│  │        │條詐領款│        │成犯罪）  │項前段之背信│
│  │        │項      │        │          │罪，處有期徒│
├─┼────┼────┼────┼─────┤刑年陸月。│
│2 │96.05.30│同上    │200,000 │          │            │
│  │        │        │元      │          │            │
├─┼────┼────┼────┼─────┤            │
│3 │96.06.01│同上    │200,000 │          │            │
│  │        │        │元      │          │            │
├─┼────┼────┼────┼─────┤            │
│4 │96.06.08│同上    │200,000 │          │            │
│  │        │        │元      │          │            │
├─┼────┼────┼────┼─────┤            │
│5 │96.06.13│同上    │100,000 │          │            │
│  │        │        │元      │          │            │
├─┼────┼────┼────┼─────┤            │
│6 │96.06.15│同上    │150,000 │          │            │
│  │        │        │元      │          │            │
├─┼────┼────┼────┼─────┤            │
│7 │96.07.23│同上    │600,000 │          │            │
│  │        │        │元      │          │            │
├─┼────┼────┼────┼─────┤            │
│8 │96.09.21│同上    │200,000 │          │            │
│  │        │        │元      │          │            │
├─┴────┴────┼────┼─────┤            │
│小                  計│1,800,00│0         │            │
│                      │0元     │          │            │
├──────┬────┴────┴─────┴──────┤
│銀行代墊金額│1,800,000元                                 │
└──────┴──────────────────────┘
附表十五：（陳曾水盆，帳號：00000000000）
┌─┬────┬────┬────┬─────┐
│編│        │        │挪用金額│存入回補  │
│  │犯罪日期│犯罪手法│(新臺幣)│暨來源    │
│號│        │        │        │(新臺幣 ) │
├─┼────┼────┼────┼─────┤
│1 │93.09.24│盜蓋存戶│300,000 │（此欄為填│
│  │        │印章，製│元      │補虧空款項│
│  │        │作取款憑│        │行為，不構│
│  │        │條詐領款│        │成犯罪）  │
│  │        │項      │        │          │
├─┼────┼────┼────┼─────┤
│2 │93.11.15│同上    │100,000 │          │
│  │        │        │元      │          │
├─┼────┼────┼────┼─────┤
│3 │95.05.23│        │        │100,000 元│
│  │        │        │        │（以現金存│
│  │        │        │        │入）      │
├─┴────┴────┼────┼─────┤
│小                  計│400,000 │100,000 元│
│                      │元      │          │
├──────┬────┴────┴─────┤
│銀行代墊金額│300,000元                     │
└──────┴───────────────┘
附表十六：（陳鸞英，帳號：00000000000）
┌─┬────┬────┬────┬─────┐
│編│        │        │挪用金額│存入回補  │
│  │犯罪日期│犯罪手法│(新臺幣)│暨來源    │
│號│        │        │        │(新臺幣 ) │
├─┼────┼────┼────┼─────┤
│1 │91.01.11│盜蓋存戶│500,000 │（此欄為填│
│  │        │印章，製│元      │補虧空款項│
│  │        │作取款憑│        │行為，不構│
│  │        │條詐領款│        │成犯罪）  │
│  │        │項      │        │          │
├─┼────┼────┼────┼─────┤
│2 │92.12.19│        │        │500,000 元│
│  │        │        │        │（從陳朝輝│
│  │        │        │        │帳戶轉入）│
├─┼────┼────┼────┼─────┤
│3 │94.02.05│盜蓋存戶│300,000 │          │
│  │        │印章，製│元      │          │
│  │        │作取款憑│        │          │
│  │        │條詐領款│        │          │
│  │        │項      │        │          │
├─┼────┼────┼────┼─────┤
│4 │94.07.04│同上    │300,000 │          │
│  │        │        │元      │          │
├─┴────┴────┼────┼─────┤
│小                  計│1,100,00│500,000 元│
│                      │0元     │          │
├──────┬────┴────┴─────┤
│銀行代墊金額│600,000元                     │
└──────┴───────────────┘
附表十七：（何曾玉，帳號：00000000000）
┌─┬────┬────┬────┬─────┐
│編│        │        │挪用金額│存入回補  │
│  │犯罪日期│犯罪手法│(新臺幣)│暨來源    │
│號│        │        │        │(新臺幣 ) │
├─┼────┼────┼────┼─────┤
│1 │94.10.6 │盜蓋存戶│無      │無        │
│  │        │印章，將│        │          │
│  │        │定期存單│        │          │
│  │        │辦理遺失│        │          │
│  │        │後申請補│        │          │
│  │        │發，惟尚│        │          │
│  │        │未解約將│        │          │
│  │        │存戶存款│        │          │
│  │        │挪用    │        │          │
└─┴────┴────┴────┴─────┘
被告甲○○就附表一至十六，挪用金額合計35,748,145元
                          銀行代墊償還金額合計19,450,871
元

司法院資訊處製作；財團法人民間司法改革基金會備份。
